【裁判字號】    97,訴,428
【裁判日期】    970729
【裁判案由】    違反毒品危害防制條例
【裁判全文】
臺灣雲林地方法院刑事判決               97年度訴字第428號
公  訴  人  臺灣雲林地方法院檢察署檢察官
被      告  乙○○
                    （另案在臺灣臺南監獄臺南分監執行中）
指定辯護人  莊安田律師
上列被告因違反毒品危害防制條例案件，經檢察官提起公訴（96
年度偵字第6215號），本院判決如下：
    主      文
乙○○犯如附表壹編號一及二所示之販賣第二級毒品罪，均為累
犯，各處如附表壹編號一及二所示之刑；又犯如附表壹編號三及
四所示之販賣第一級毒品罪，均為累犯，各處如附表壹編號三及
四所示之刑；又犯如附表壹編號五至九所示之轉讓第二級毒品罪
，均為累犯，各處如附表壹編號五至九所示之刑；又幫助施用第
二級毒品，累犯，處如附表壹編號十所示之刑。應執行有期徒刑
拾柒年陸月，褫奪公權捌年，販賣毒品所得新臺幣仟伍佰元沒
收之，如全部或一部不能沒收時，以其財產抵償之，未扣案之不
詳廠牌門號0000000000號行動電話壹支（含SIM 卡壹
張），沒收之，如全部或一部不能沒收時，追徵其價額。
乙○○其餘被訴販賣第二級毒品罪部分均無罪。
    事實及理由
甲、有罪部分：
壹、犯罪事實：
    乙○○前因違反槍砲彈藥刀械管制條例案件，經本院於民國
    90年9 月23日，以90年度訴字第289 號判決判處有期徒刑1
    年2 月，緩刑4 年確定，復因違反槍砲彈藥刀械管制條例案
    件，經本院於91年6 月20日，以90年度訴字第446 號判決判
    處有期徒刑2 年確定，前所宣告緩刑乃遭撤銷，2 案合併定
    應執行有期徒刑3 年確定，於93年9 月13日假釋出監，94年
    10月12日縮刑期滿，未經撤銷假釋，以已執行完畢論。乙○○竟意圖營利，仍再為下列行為：
一、販賣第二級毒品甲基安非他命部分：
(一)、於96年7 月14日，乙○○與甲○○於雲林縣虎尾鎮上之金雞
    電子遊藝場相見，乙○○詢問甲○○是否需要購買甲基安非
    他命，甲○○遂於該遊藝場門外交付現金新臺幣 (下同)1,0
    00元與乙○○。於同日下午2 時許，甲○○見乙○○仍未交
    付甲基安非他命，即以其持用之門號0000000000號行動電話
    撥打乙○○所持用之不詳廠牌門號0000000000號行動電話（
    下稱本案行動電話），要求乙○○交付甲基安非他命，之後
    於同日乙○○即在上開金雞電子遊藝場門口，當面將甲基安
    非他命1 小包交與甲○○，乙○○得款1,000 元，完成交易
    。
(二)、於96年8 月13日下午5 時許，己○○以其持用之室內電話00
    0000000 號撥打乙○○所持用之本案行動電話，於電話中己○○向乙○○要約購買甲基安非他命，過半小時，2 人在雲
    林縣北平路上之統一超商前見面，己○○在當場將現金1,00
    0 元交與乙○○，乙○○再將1 小包之甲基安非他命當面交
    與己○○，乙○○得款1,000 元，完成交易。
二、販賣第一級毒品海洛因部分：
(一)、於96年7 月22日下午2 時許，丁○○以其持用之門號000000
    0000號行動電話撥打乙○○所持用之本案行動電話，於電話
    中丁○○向乙○○要約購買海洛因，2 人相約在雲林縣虎尾
    鎮上之金雞電子遊藝場見面，於同日下午3 時許，丁○○當
    場在金雞電子遊藝場門口前將現金1,000 元交與乙○○，乙○○再至其停放於金雞電子遊藝場旁之銀色福特廠MONDEO型
    號之自小客車內，將1 小包海洛因取出後當面交與丁○○，
    乙○○得款1,000 元，完成交易。
(二)、丁○○因向乙○○所購得上開海洛因品質不佳，遂於96年7
    月22日下午3 時許之後，在前揭金雞電子遊藝場旁虎尾農工
    操場附近之涼亭邊與乙○○分手時，再向乙○○要約購買海
    洛因，於同日晚間8 時許，丁○○毒癮發作難耐，以其持用
    之門號0000000000號行動電話撥打乙○○所持用之本案行動
    電話，於電話中催促乙○○返回上開涼亭邊。於同日晚間9
    時許，乙○○返回該處，丁○○將500 元交與乙○○，乙○○遂將手內之海洛因1 小包交與丁○○，乙○○得款500 元
    ，完成交易。
三、轉讓甲基安非他命部分：
(一)、於96年7 月10日晚間9 時許，丙○○因毒癮發作，以其持用
    之門號0000000000號行動電話撥打乙○○所持用之本案行動
    電話，2 人相約於雲林縣虎尾鎮中溪里中溪44號丙○○之住
    所前見面，於同日晚間10時許，乙○○駕駛上開銀色福特廠
    MONDEO型號自小客車至該處後，乙○○將可供1 次施用份量
    之甲基安非他命（未達10公克）無償轉讓與丙○○，丙○○
    當場施用完畢。
(二)、於96年7 月11日下午3 時許，丙○○又因毒癮發作，再以上
    開號行動電話與乙○○所持用之本案行動電話聯繫，又向乙○○討取甲基安非他命施用，乙○○同意並將可供1 次施用
    份量之甲基安非他命（未達10公克），以白色大衛杜夫香煙
    空盒包裝，置放在雲林縣虎尾鎮中溪里溪埔12號之乙○○住
    處後面，並於同日下午5 時許，乙○○以本案電話聯絡丙○○，將該包甲基安非他命前揭藏放位置告知丙○○後，丙○○即於同日晚間6 時許前往該處取用該甲基安非他命，乙○○因此無償轉讓甲基安非他命與丙○○1 次。
(三)、於96年7 月16日晚間7 時至8 時許，丙○○復因毒癮發作，
    又持上開行動電話與乙○○所持用之本案行動電話聯繫，再
    次向乙○○索討甲基安非他命施用，2 人相約在雲林縣虎尾
    鎮虎尾分局旁之全家便利超商前見面，約十幾分鐘後，乙○○即至該處將可供1 次施用份量之甲基安非他命（未達10公
    克）無償轉讓與丙○○，供丙○○施用。
(四)、於96年7 月19日上午9 時許，丙○○毒癮再次發作，仍以同
    前行動電話聯繫乙○○所持用之本案行動電話，討取甲基安
    非他命施用，2 人相約於雲林縣虎尾鎮○○里○○路邊見面
    ，於翌日（即20日）某時許，2 人於上開路旁碰面，乙○○
    將可供1 次施用份量之甲基安非他命（未達10公克）無償轉
    讓與丙○○。
(五)、於96年7 月22日下午3 時許，丙○○又因毒癮難耐，以同上
    之行動電話撥打乙○○所持用之本案行動電話，索討甲基安
    非他命施用，2 人於雲林縣虎尾鎮上之金雞電子遊藝場見面
    ，於同日晚間6 時至7 時許，丙○○至該處後，乙○○將可
    供1 次施用份量之甲基安非他命（未達10公克）無償轉讓與
    丙○○，供丙○○施用。
四、幫助施用甲基安非他命部分：
    於96年7 月13日下午6 時許，丙○○再度毒癮發作，又以相
    同方式致電乙○○所持用之本案行動電話，索討甲基安非他
    命施用，然而乙○○亦無甲基安非他命可供丙○○施用。同
    日晚間9 時許，丙○○於電話中改要求乙○○代其向藥頭購
    買甲基安非他命以供施用，乙○○遂基於幫助丙○○施用甲
    基安非他命之犯意，代為尋覓甲基安非他命之管道。於翌日
    即同年月14日下午3 時許，在雲林縣虎尾鎮○○里○○○道
    路旁，丙○○將代購甲基安非他命之現金3,000 元交與乙○○，乙○○先將其已代購之少量甲基安非他命交與丙○○，
    並表示該等代購數量不足3,000 元，遂於同日晚間，在雲林
    縣虎尾鎮○○○○道路，乙○○又接續將代購到手之數量不
    詳甲基安非他命再交與丙○○當場施用，補足3,000 元之數
    量，乙○○因此幫助丙○○施用甲基安非他命。
貳、認定犯罪事實所憑證據及理由：
一、證據能力部分：
(一)、按被告以外之人於偵查中向檢察官所為陳述，除顯有不可信
    之情況者外，得為證據，刑事訴訟法第159 條之1 第2 項定
    有明文。考諸其立法目的，在於偵查中對被告以外之人所為
    之偵查筆錄，性質上雖屬傳聞證據，惟刑事訴訟法規定檢察
    官代表國家偵查犯罪、實施公訴，依法其有訊問被告、證人
    及鑑定人之權，證人、鑑定人並須具結，而實務運作時，檢
    察官偵查中向被告以外之人所取得之陳述，原則上均能遵守
    法律規定，不致違法取供，其可信度極高，職是，被告以外
    之人前於偵查中已具結而為證述，除反對該項供述得具有證
    據能力之一方，已釋明「顯有不可信之情況」之理由外，不
    宜遽指該證人於偵查中之陳述不具證據能力。經查，甲○○
    、己○○、丁○○、丙○○在檢察官面前以證人身分所為之
    證述，業經具結，有該證人結文在卷可佐（見臺灣雲林地方
    法院檢察署96年度偵字第6215號卷，下稱偵卷第27、80、92
    頁，及臺灣雲林地方法院檢察署96年度他字第719 頁，下稱
    他卷第47頁），被告乙○○及其辯護人並未提及檢察官在訊
    問上開證人時有不法取供之情形，亦未釋明上開證人之證述
    有何顯不可信之情況，依上開規定，甲○○、己○○、丁○○、丙○○在檢察官面前之證述筆錄，自得作為本案證據。
(二)、被告以外之人於審判外之陳述，雖不符刑事訴訟法第159 條
    之1 至之4 等4 條規定，而經當事人於審判程序同意作為證
    據，法院審酌該陳述作成時之情況，認為適當者，亦得作為
    證據，刑事訴訟法第159 條之5 第1 項定有明文。經查，本
    判決後開所引用之其餘各該被告以外之人於審判外之陳述（
    包括言詞及書面供述），屬傳聞證據，原則上不得作為證據
    使用，惟被告及其辯護人於本院準備程序中表示同意作為證
    據使用（見本院卷第56頁），本院審酌上開證據製作時之情
    況，並無違法不當之情事，認為以之作為證據應屬適當，揆
    諸前開規定，應認該等供述證據例外均有證據能力。
二、證明力部分：
    被告固坦承上開轉讓、幫助施用甲基安非他命之犯行，且供
    認本案行動電話為其所有，也認識甲○○、丙○○、己○○
    、丁○○，亦知悉上開人士分別有在施用甲基安非他命或海
    洛因，惟矢口否認有何販賣海洛因及甲基安非他命之犯行，
    辯稱其與甲○○有金錢糾紛，其係與甲○○合資購買甲基安
    非他命；其未販賣甲基安非他命與己○○，是幫己○○調貨
    ；伊交付甲基安非他命與丙○○之時，皆未向丙○○收取金
    錢；被告未曾販賣海洛因與丁○○，是幫丁○○出錢購買海
    洛因云云。辯護人則為被告辯護稱：由甲○○於審理中之供
    述及通訊監察錄音譯文，可見甲○○是順便請被告購買甲基
    安非他命，性質上應屬合資購買，非屬販賣；丁○○係與被
    告各別出資500 元，再合資向蔡雞購買海洛因施用，也屬於
    合資購買，並非販賣。經查：
(一)、販賣甲基安非他命部分：
１、販賣與甲○○部分：
(1)、上開被告販賣甲基安非他命與甲○○之事實，業經甲○○於
    本院審理時證述：那時候被告是有在金雞電子遊藝問我要不
    要甲基安非他命，之後我在店門口，交付被告1,000 元，跟
    被告說石頭，要1,000 元，然後打完電話（即如附表貳編號
    一所示通訊監察錄音譯文之電話），我就拿到甲基安非他命
    ，之後應該是有吸食（參本院卷第122 頁反面、124 頁、第
    125 頁、第126 頁反面至第128 頁）。甲○○於檢察官面前
    亦證稱：這次是我拿1,000 元給被告叫他拿甲基安非他命來
    ，結果被告收了我1,000 元，有拿甲基安非他命給我（參偵
    卷第26頁），其於警詢亦證稱：（提示附表貳編號一通訊監
    察錄音譯文）這1,000 元是我先拿給乙○○買毒品的錢，是
    於96年7 月中旬於雲林縣虎尾鎮金雞電子遊藝場外面，我以
    1,000 元向被告購得甲基安非他命1 小包（參偵卷第20、22
    頁）。甲○○迭於警詢、檢察官面前及本院審理時，對於向
    被告購買甲基安非他命之時、地、金額、數量均堅證不移，
    內容互為一致。甲○○於警詢及本院審理時也供認96年7 月
    中旬時，其仍有施用甲基安非他命之習慣（參偵卷第23頁、
    本院卷第127 頁），甲○○於95年7 年間，亦因施用一、二
    級毒品案件，經本院裁定令入勒戒處所觀察勒戒，有臺灣高
    等法院被告前案紀錄表1 紙在卷可稽（參本院卷第102 頁）
    ，則甲○○的確有對外取得甲基安非他命供已施用之需求。
    此外，附表貳編號一之通訊監察錄音譯文，均屬被告與甲○○之對話，為被告及甲○○於本院審理時所肯認（參本院卷
    第56頁、第123 頁至其反面），復有甲○○持有0000000000
    號行動電話之通聯調閱查詢單1 份可資佐證（參偵卷第7 頁
    ）。則如附表編號一之通訊監察錄音譯文內容所示，甲○○以「我看你不用去拿了啦、留著去跟蔡雞拿比較快。」「
    我是要拿給你去拿那個東西ㄟ。」「沒有啦、你說要去拿不
    夠錢、不然我就跑去打電動了。」等語告知被告，被告回稱
    「我在路上了啦、我為什麼要跟他拿、你昨天不是有跟蔡雞
    拿嗎。」、「你還我1,000 元、最後我身上剩下3,000 元而
    已ㄟ。」對照甲○○於本院審理時證稱：這通電話是拿錢給
    被告去拿甲基安非他命，「那個東西」就是甲基安非他命（
    參本院卷第123 頁反面），可見甲○○已交付被告現金1,00
    0 元，向被告購買甲基安非他命，但被告許久未歸，甲○○
    遂電促被告快點將甲基安非他命取回，否則將轉向其他人購
    買，被告為了想賺這筆錢，回覆甲○○稱其已經在路上了、
    不需再向他人購買。綜合上情，足認甲○○於本院審理時證
    稱其向被告購買甲基安非他命等情，應可採信。
(2)、被告辯稱：我因為借錢與甲○○，而與甲○○存有仇隙，我
    只是與甲○○合資購買甲基安非他命，合資之意思是指甲○○載我去嘉義，他出2,000 ，我出2,500 ，跟人家買半錢，
    我們就一起回來，然後對分，買毒品的源頭是我帶他去找的
    ，然後我們一起過去云云（參本院卷第52頁、第54頁）。辯
    護人並以甲○○於本院審理時證稱：「我拿錢給他去買甲基
    安非他命。」「這1,000 元是我拿給乙○○去買毒的」及附
    表貳編號一通訊監察錄音譯文內甲○○稱「你不用去拿了啦
    、留著去跟蔡雞拿比較快。」等語，認為被告係與甲○○合
    資購買毒品。然而，觀諸如附表貳編號一通訊監察錄音譯文
    所示，甲○○稱「我看你不用去拿了啦、留著去跟蔡雞拿比
    較快。」，觀其文義，應係甲○○嫌棄被告交付毒品遲延，
    因此要求轉向他人購買，而被告隨即告知「我在路上了啦、
    我為什麼要跟他拿」，顯見被告是以其本身為出賣人之立場
    ，堅持告知甲○○其已經在路上了，也就是代表被告本人已
    經可以取得毒品，因此甲○○無需向別人拿毒品，由被告與
    甲○○之上開通訊監察錄音譯文談話內容，也未見何合資購
    買之情狀。又甲○○檢察官面前證稱我是向被告買毒、不曾
    與被告一起向他人買毒品（參偵卷第25至26頁），其於本院
    審理時也證稱：我不曉得被告說這個甲基安非他命是合資購
    賣的，我也不知道被告說我載他去嘉義，我出2,000 ，他出
    2,500 向人家購買甲基安非他命（參本院卷第127 頁及其反
    面），則被告所稱合資之說，已無證據證實其說，且被告所
    謂之合資金額，也與如附表貳編號一所示通訊監察錄音譯文
    內談論之1,000 元金額不符，從而被告及其辯護人主張合資
    購買之詞，與事實不符，無法採信。至於被告供稱其與甲○○存有仇隙乙事，被告於本院審理時也供認錢有慢慢要回來
    ，要回來之後沒有仇，大約在96年7 月初之時，就把錢要回
    來（參本院卷第562 頁），而甲○○於本院審理證稱：有跟
    被告借過這筆錢，有還他，差不多還清楚，應該是甲基安非
    他命拿太少，感情不好（參本院卷第127 頁反面），可見於
    甲○○於警詢、檢察官面前及本院審理時證稱向被告購買甲
    基安非他命之時，被告與甲○○間債務已清償完畢，兩無仇
    怨，甲○○並無誣陷被告之動機，被告以此認為甲○○證詞
    不可採信，尚屬無據。
(3)、至於甲○○於本院審理之初雖證稱當日購買之甲基安非他命
    其未施用，已丟棄云云，然經本院詳加確認後，甲○○改為
    證稱：應該是有，警詢筆錄有寫，確實是這樣等語（參本院
    卷第127 頁）。可見甲○○係恐因自己受刑事訴追之處罰，
    因此閃避關於自己有無施用甲基安非他命部分之事實，是無
    法以甲○○此部分證詞之反覆，遽認甲○○全部之證詞不可
    採信，附此敘明。
２、販賣與己○○部分：
(1)、己○○於本院審理時證稱：（提示如附表貳編號二通訊監察
    錄音譯文）這通是我跟被告買甲基安非他命，約通話後半小
    時，我就到雲林縣虎尾鎮○○路上之統一超商前，被告開銀
    色福特廠牌MONDEO型號之自小客車來，我就跟被告說我要1,
    000 ，他就拿1,000 給我（參本院卷第136 頁至第137 頁、
    第140 頁）。己○○於檢察官面前證稱：（提示如附表貳編
    號二所示通訊監察錄音譯文）這通電話是我用家裡的電話門
    號00-0000000號打給被告，向被告買甲基安非他命1,000 元
    ，1 包約0.25公克，該次交付毒品與金錢，是打完電話後的
    同1 天，在虎尾鎮○○路統一超商前，被告親自開車帶1 包
    甲基安非他命來交給我，我把錢1,000 元當場交給被告（參
    偵卷第77至78頁）。其於警詢時證稱：（提示如附表貳編號
    所示二所示通訊監察錄音譯文）我與被告的這通對話中所稱
    幾張是指毒品的金額，該通對話我是要跟他買毒品，這次是
    於96年8 月13日下午5 時許，於雲林縣虎尾鎮○○路的統一
    超商前，被告將這0.25公克之甲基安非他命賣給我的（參本
    院卷第71頁）。己○○於警詢、檢察官面前及本院審理時之
    證詞，前後均屬一致。又己○○於97年3 月間經警採尿送驗
    後，尿液檢驗結果為安非他命類、鴉片類均為陽性反應，有
    己○○之臺灣檢驗科技股份有限公司濫用藥物尿液檢驗報告
    1 紙在卷可考（參本院卷第46頁），可見己○○有購買甲基
    安非他命施用之需求。再者，如附表貳編號二所示之通訊監
    察錄音譯文，係被告及己○○2 人之對話，為被告及己○○
    於本院審理時所坦認（參本院卷第56頁、第136 頁）。細究
    前揭通訊監察錄音譯文內容，內容確呈「幾張」、「02」等
    在交易毒品案件常見約定金錢、數量之暗語，對照己○○於
    本院審理時上開證詞，兩者也互核一致，益見己○○之證詞
    合理並與事實相符，其向被告購得1,000 元之甲基安非他命
    乙事，應認屬實。
(2)、被告辯稱：我是幫己○○調貨，他問我有無地方可以買安非
    他命，我就說電動玩具場好像有賣，然後我就進去問那個賣
    的人，他就說有，己○○又打電話過來，我就說有，你過來
    ，然後己○○就過來拿安非他命，那個人把安非他命丟在地
    上，之後己○○來了，拿1,000 元給我，我就進去拿給那個
    人，己○○自已進來撿起那包安非他命（參本院卷第54頁反
    面）。然而，被告於警詢時經提示如附表貳編號二所示通訊
    監察錄音譯文，被告僅稱幾張是什麼不知道，沒有賣己○○
    毒品，是己○○胡說的（參偵卷第105 頁），被告復於檢察
    官面前辯以其曾帶己○○去向蔡雞購買甲基安非他命（參偵
    卷第113 頁），被告辯詞已前後反覆。且如附表貳編號二所
    示通訊監察錄音譯文，也未顯示尚有另1 人存在，反而是己○○直接向被告要約購買甲基安非他命，被告直接回報己○○「今天又漲價了、我就在多給你一點、就照02這樣好不好
    。」，均與被告辯稱之事實不符。己○○亦於本院審理否認
    有上開情事存在（參本院卷第139 頁反面），被告所辯亦無
    證據支持，顯見被告所辯，純屬捏造。
(二)、販賣海洛因部分：
１、關於犯罪事實二、(一)部分，丁○○於本院審理時證稱：（提
    示如附表貳編號三所示通訊監察錄音譯文）是我要跟被告買
    海洛因的意思，我是直接去金雞電子遊藝場找被告，被告那
    時候在外面等，他問我有沒有錢，我就拿壹仟塊錢出來，是
    被告親自跟我收錢，親自拿海洛因給我，他到他車子那裡，
    從他車子裡面拿海洛因給我，車子是銀灰色福特MONDEO，拿
    到以後有施用，但效果比較不好（參本院卷第156 頁至157
    頁、第158 頁反面）。丁○○另於檢察官面前證稱：是被告
    打給我，因為被告的上線是「蔡雞」，我問「蔡雞」有無在
    那邊，他說沒有，我跟被告說我想要「軟的」即海洛英，他
    說等一下拿到錢再說，後來同一天約下午3 點多時，被告親
    自來金雞電子遊戲場拿1 小包海洛因給我，我把1,000 元交
    給被告（參偵卷第90至91頁）。其再於警詢時陳稱：（提示
    如附表貳編號三所示通訊監察錄音譯文）我與被告該通對話
    所稱女的就是指海洛因，我是以1,000 元購買海洛因1 小包
    ，該次海洛因是於96年7 月22日下午3 時許於雲林縣虎尾鎮
    虎尾公園旁之金雞電子遊藝場前由被告將1 小包海洛因交給
    我，我付了1,000 元給被告（參警卷第42頁）。丁○○由警
    詢、檢察官面前及本院審理均證稱於該日下午3 時許向被告
    購得海洛因施用。又附表貳編號三所示通訊監察錄音譯文，
    被告與丁○○於本院審理時均供認為2 人之談話（參本院卷
    第56頁、第156 頁），細觀該譯文內容，也出現被告詢問丁○○「你是要拿硬的還是軟的」，丁○○回覆：「軟的」，
    核與審判實務上常見以「軟的」暗指海洛因乙情相符，丁○○於本院審理時也證稱該通譯文是要向被告買海洛因之意，
    堪見丁○○證述於該日下午3 時許向被告購買海洛因等語，
    係有所憑據，應屬實在。
２、關於犯罪事實二、(二)部分，丁○○於本院審理時證稱：（提
    示如附表貳編號四所示通訊監察錄音譯文）我打這通電話給
    被告的意思就是藥癮發作了，要跟他買海洛因，有買到，50
    0 元而已；因為下午施用的東西比較不好，晚上藥癮就發作
    ，所以還要再買，我問他回來沒有，我在那裡等被告，叫被
    告趕快回來，就是在公園那邊，就是金雞電子遊藝場附近虎
    尾農工操場的涼亭旁邊，我在那邊已經等一些時間了，我們
    下午在那邊分手，因為之前拿的東西不好，我問他還有沒有
    ，他說他要處理，這次被告就直接拿在手上給我，這次我也
    有施用，效果比較好（參本院卷第157 至159 頁）。丁○○
    另於檢察官面前證稱：（提示如附表貳編號四所示通訊監察
    錄音譯文）打給被告說「人家女人在難過啦」，就是指我海
    洛因毒癮發作，後來同一天約晚上9 點多時，被告親自來虎
    尾公園附近拿1 小包海洛因給我，我把500 元交給乙○○（
    參偵卷第91頁）。其於警詢時供稱：上開譯文中女的是指海
    洛因，我是毒癮發作要向被告購買海洛因解癮，這次是於96
    年7 月22日下午21時許，我以500 元跟被告買了1 小包海洛
    因，由被告於雲林縣虎尾鎮公園旁交付給我的（參警卷第42
    頁）。丁○○之上開證稱均互核相符。再者，如附表貳編號
    四所示通訊監察錄音譯文，被告與丁○○於本院審理時均供
    認為2 人之談話（參本院卷第56頁、第157 至其反面頁），
    細觀該譯文內容，丁○○以「你回來了嗎？」、「你等一下
    要趕回來處理一下嗎？」、「人家女人在難過啦」等語頻頻
    催促被告回來，其中「女人」乙語，也為毒品交易實務上常
    見用以代稱海洛因乙情相符。被告亦於電話中回覆「我剛到
    」等語，可見被告當時的確也返回與丁○○相約之處所。凡
    此均核與丁○○上開證稱內容相符，足認丁○○迭於警詢、
    偵查及本院審理時之證述於是日晚間9 時許，又再向被告購
    得500 元之海洛因乙事，係有所本，堪信為真實。
３、丁○○復因於96年8 月間施用毒品，經採尿送驗後，呈安非
    他命類、鴉片類陽性反應，由本院裁定令入戒治處所強制戒
    治，有丁○○之臺灣檢驗科技股份有限公司濫用藥物尿液檢
    驗報告、臺灣高等法院被告前案紀錄表在卷可稽（本院卷第
    48頁、參本院卷第112 頁），益徵丁○○有向外購買海洛因
    施用之需求。
４、被告以其係幫丁○○代為出錢購買海洛因等詞置辯，其辯護
    人則稱2 人是合資關係。然而，被告於警詢時供稱：我不認
    識丁○○，所以我不可能賣他毒品（參偵卷第104 頁）。其
    另於檢察官面前辯以：我曾帶丁○○去向蔡雞購買海洛因（
    參本院卷第113 頁）。被告了解丁○○於本院審理時之證詞
    後，再改稱：證人跟我說他毒癮發作，要我幫他調貨，我本
    身沒有施用海洛因，所以我就幫他調貨，是被告問我有沒有
    ，我說我問朋友（參本院卷第159 頁反面），可見被告辯稱
    一再反覆。被告本身有施用海洛因之行為，有被告之之臺灣
    檢驗科技股份有限公司濫用藥物尿液檢驗報告在卷可考（審
    理卷第59頁），可見被告所稱其未施用海洛因乙詞，純為虛
    詞，反證被告有取得海洛因販賣之能力與管道。又觀之如附
    表貳編號三所示通訊監察錄音譯文內容，丁○○雖一開始係
    詢問「蔡雞」是否在，被告卻先答稱「沒有」，並於了解丁○○購毒之意後，被告接著就問「你是要拿硬的還是軟的」
    ，顯見被告本身係立於出賣人之角色詢問丁○○的需求，而
    非請丁○○先等待尋得「蔡雞」之人後再為回覆。對照丁○○於本院審理時證稱：（問：根據譯文你告訴被告說要找蔡
    雞拿一下那個，被告直接回答你要拿硬的還是軟的，所以你
    就轉而向被告買海洛因？）對，我要找蔡雞，找不到，被告
    說他那裡剛好有，被告有時跟蔡雞在一起，所以我才打電話
    給被告要找蔡雞（參本院卷第156 頁反面），可見當時丁○○本欲找尋「蔡雞」購買海洛因，但遍尋不著，被告有時跟
    「蔡雞」在一起，所以丁○○才撥打本案行動電話，被告因
    此知悉丁○○欲購買海洛因，見機不可失，轉而向丁○○表
    示其本身也有海洛因可售與丁○○，足認被告並非代丁○○
    向蔡雞購買海洛因，顯見被告所辯，純屬卸責，難為被告有
    利之認定。由上可見，被告分別於犯罪事實欄二(一)、(二)之時
    地，販賣海洛因與丁○○之犯行，應可認定。
(三)、被告營利意圖之認定：
    按毒品危害防制條例所處罰之「販賣」毒品罪，所著重者為
    在主觀上有藉以牟利之惡性，及對毒品之擴散具有較有償或
    無償轉讓行為更嚴重之危害性，被告「營利」之意圖係從客
    觀之社會環境、情況及人證、物證等資料，依據證據法則綜
    合研判認定。經查，被告於逮捕前之工作為技師，是算天工
    作，沒有工作就不用去，所賺得之薪水均供小孩補習，沒有
    剩餘多少，還有稅捐的支出；大約從96年5 月中起，斷斷續
    續施用甲基安非他命，有時1 個星期施用1 次（參本院卷第
    172 頁、第53頁反面）。參酌被告於96年10月15日經採尿送
    驗後，呈安非他命類、鴉片類陽性反應，有被告之之臺灣檢
    驗科技股份有限公司濫用藥物尿液檢驗報告在卷可考（審理
    卷第59頁）。從而，被告因施用毒品成癮，又無穩定之工作
    ，且無財產，被告需要資金供其施用毒品之開銷，每月所需
    面臨之花費非被告所能負擔，其經濟狀況顯然不佳，因而販
    賣毒品與甲○○、己○○、丁○○，藉此圖利，被告販賣甲
    基安非他命、海洛因以營利之意圖甚為明確。
(四)、轉讓及幫助施用甲基安非他命部分：
１、上開犯罪事實三之轉讓甲基安非他命犯行、犯罪事實四之幫
    助施用甲基安非他命之犯行，業經丙○○於警詢、檢察官面
    前及本院審理時指證明確（參警卷第44至50頁、他卷第44至
    46頁，及本院卷第145 頁反面至第155 頁），復有如附表貳
    編號五至十六至所示通訊監察錄音譯文可資佐證，此外，丙○○經採尿送驗後，也呈安非他非類陽性反應，有周明皓之
    臺灣檢驗科技股份有限公司濫用藥物尿液檢驗報告附卷足徵
    （參本院卷第44頁），足認丙○○的確有施用甲基安非他命
    之需求。被告於本院審理對於上述轉讓及幫助施用甲基安非
    他命之犯行亦坦承不諱（參本院卷第155 頁），被告於警詢
    及檢察官面前也坦承提供甲基安非他命與丙○○施用，但未
    向丙○○收取分毫費用（參偵卷第98頁至第102 頁、偵卷第
    112 頁至第113 頁），被告之自白，核與上揭證據資料相符
    ，足認被告確有上開轉讓及幫助施用甲基安非他命之犯行。
    至於歷次轉讓之甲基安非他命數量，並無證據證明已逾10公
    克，而丙○○也證述每次都是拿1 次施用之量，所以本案被
    告轉讓甲基安非他命之犯行，均無毒品危害防制條例第8條
    第6 項加重事由，附予指明。
２、檢察官雖認上開犯罪事實欄三(三)交付甲基安非他命之時間應
    為96年7 月17日。然而，丙○○於本院審理時證稱：（提示
    如附表貳編號十三所示即96年7 月16日之通訊監察錄音譯文
    ）是我跟被告要甲基安非他命的通話，通完電話後約十幾分
    鐘就拿到；（提示如附表貳編號十四所示即96年7 月17日通
    訊監察錄音譯文）這次被告是何時交給我的，何時拿的我忘
    記了，是之前被告拿給我，在全家便利超商（參本院卷第14
    9 頁）。參酌如附表貳編號十三所示之通訊監察錄音譯文，
    內容的確談論在全家便利商店交付甲基安非他命之事實，而
    編號十四之譯文係討論如何施用，則此時丙○○應已取得甲
    基安非他命，因此認定丙○○係於96年7 月16日取得甲基安
    非他命，而非檢察官起訴書所載之96年7 月17日。又檢察官
    認上開犯罪事欄三(四)被告係於97年9 月19日交付甲基安非他
    命與丙○○，惟丙○○於本院審理時證稱：這次沒有馬上拿
    到，通完電話當天好像沒有拿到，應該是隔1 天才拿到（參
    本院卷第150 頁反面），參酌如附表貳編號十五所示通訊監
    察錄音譯文（即本次交付甲基安非他命），被告電話中也表
    示沒有辦法馬上拿回來，要晚一點等語，可見丙○○於本院
    審理時證述被告係於97年7 月20日交付甲基安非他命等語較
    為可採，因此認定本次被告交付甲基安非他命之時間為97年
    7 月20日。
３、檢察官雖認被告關於上開犯罪事實三(一)至(五)、四所示之犯行
    ，應屬毒品危害防制條例第4 條第2 項販賣第二級毒品罪，
    並以丙○○於96年7 月13日交付被告3,000 元及同年8 月間
    起交付被告8,000元至9,000元之代價為其論據。然而：
(1)、「按以營利之意圖，而交付毒品與他人，並收取對價者，應
    論以販賣毒品罪；苟非基於營利之意圖，而以原價或低於原
    價有償轉讓毒品與他人者，僅得以轉讓毒品罪論處；若無營
    利之意圖，僅基於幫助施用毒品者取得毒品之目的，而出面
    代購，或合資購買，並分攤價金、分享毒品者，則屬應否成
    立施用毒品罪或其幫助犯之範疇，三者行為互殊，且異其處
    罰。」最高法院97年度臺上字第1864號刑事判決可供本案認
    定事實之基礎。
(2)、關於上開犯罪事實三(一)至(五)之事實，丙○○迭於警詢、檢察
    官面前及本院審理時均證稱被告是拿自己的甲基安非他命與
    伊，伊未交付被告分毫金錢（參本院卷第146 反面至第147
    頁反面、第149 頁至第151 頁反面、他卷第44至46頁、警卷
    第45至46頁、第48頁至第49頁），丙○○之證詞前後一致，
    並未證述交付金錢向被告購買毒品。被告由警詢、偵查及本
    院審理時也堅決否認於上開時間向丙○○收取代價，此與丙○○證述內容相符。再者，如附表貳編號五至八、十三、十
    六所示之通訊監察錄音譯文，被告與丙○○於本院審理時均
    肯認為2 人對話內容（參本院卷第56頁、第146 至第151 頁
    ），一一檢視前揭通訊監察錄音譯文之內容，均未出現販賣
    毒品案件常見「幾張」、「一張」等用以代稱金錢的術語。
    反而如附表貳編號五所示通訊監察錄音譯文中，丙○○告知
    「你有辦法處理硬的嗎？」、「我自己要的」等語，被告以
    「你什麼時候有在用我怎不知道」回覆，可見被告一開始不
    知道丙○○有施用甲基安非他命慣行，何來兜售之可能。此
    外，被告也以「我怕我拿給你我會…」告知丙○○，足認被
    告未有意願提供甲基安非他命與丙○○施用，係經丙○○請
    託，始將被告個人所有之甲基安非他命無償供與丙○○施用
    ，益見被告未有將甲基安非他命售與丙○○營利之意圖，堪
    認被告與丙○○上開陳述應屬真正，被告應屬無償轉讓甲基
    安非他命與丙○○。檢察官認為於上開犯罪事實三(一)至(五)所
    示時間，被告係將甲基安非他命販賣與丙○○，藉此獲取金
    錢，尚有誤會，難為採信。
(3)、關於上開犯罪事實四之事實，檢察官以丙○○交付被告3,00
    0 元，被告也提供2 次甲基安非他命與丙○○施用，因此認
    為被告販賣甲基安非他命與丙○○。丙○○於警詢時供稱：
    被告於隔日（96年7 月14日）15時許約我於虎尾鎮○○里○○○○道路上將可供我施用乙次數量的安非他命交給我，這
    次我拿了新臺幣3,000 元給他，因前幾次我都沒有錢給被告
    ，所以這次我就給足他錢（參警卷第47頁）。則丙○○於警
    詢陳述交付被告3,000 元，是否為一手交錢一手交貨，又交
    付被告金錢的目的，是向被告購買或請被告代為購買甲基安
    非他命，由丙○○之警詢筆錄，無法獲得澄清。參酌丙○○
    於檢察官面前證稱：當天早上我先打電話給乙○○，「並拿
    3,000 元給他去幫我拿甲基安非他命」，他說他現在沒有，
    他先向朋友調一些來給我，後來我有拿到一些甲基安非他命
    ，然後下午我打給他，問他安非他命處理好沒，他當天晚上
    在虎尾鎮○○○○道路上，他又有拿甲基安非他命給我施用
    。可見丙○○交付被告3,000 元之目的，係請被告幫助調取
    甲基安非他命供其施用，被告分為2 次幫助丙○○將所需的
    甲基安非他命購得後，提供丙○○施用。丙○○於本院審理
    時亦證稱：7 月13日的隔天（即14日）我作工的時候拿給被
    告3,000 元，大約下午3 時許，在大庄產業道路上拿給被告
    ，我跟被告說叫被告幫我向藥頭處理甲基安非他命，因為被
    告身上也沒有，我叫他幫我處理，就是叫被告幫我買，所以
    我拿錢給他的時候，被告當場先拿一些給我，他說要去幫我
    處理，當天晚上被告又拿給我；拿錢給被告的目的是因為那
    次被告也沒了，也沒有錢，我都吃他的不好意思，我就拿
    3,000 元給被告叫被告去買，買回來給我跟被告施用（參本
    院卷第152 頁至第153 頁）。顯見丙○○該次交付3,000 元
    與被告，係其再次向被告討取甲基安非他命施用，但被告本
    身沒有甲基安非他命也沒有錢，丙○○因為多次免費向被告
    討取甲基安非他命施用，深感不好意思，所以丙○○此次出
    資3,000 元交與被告，商請被告出面代購甲基安非他命供其
    施用，被告因此於97年7 月14日，分2 次將甲基安非他命交
    與丙○○，而幫助丙○○施用甲基安非他命。參酌如附表貳
    編號九至十二所示通訊監察錄音譯文，丙○○也詢問被告「
    我想說問你那邊還有嗎？」被告也回應「我明天一早在拿過
    去給你」、「我怕說現在東西不好拿」、「我拿到就馬上打
    電話給你」，的確呈現丙○○證稱被告也沒有甲基安非他命
    可供其施用之情況，益見丙○○證稱因此由其出資商請被告
    出面代購甲基安非他命等語，有所憑據，足堪採信。檢察官
    認此3,000 元係丙○○向被告購買甲基安非他命之代價，尚
    與事實不符，不足為不利被告之認定。
(4)、檢察官另認上開交付之3,000 元，為丙○○1 次給足向被告
    多次無償取得甲基安非他命之代價，無非以丙○○於警詢時
    陳稱：因前幾次我都沒有錢給被告，所以這次我就給足他錢
    （參警卷第47頁）。對此，丙○○於本院審理時證稱：不是
    個意思，那次被告也沒有，我就拿錢給被告去處理；也不是
    將來被告給我甲基安非他命的代價就包含在這個裡面，這是
    處理我沒有，被告也沒有，不包含以後繼續給我，沒有一定
    要給我（參本院卷第153 頁至該頁反面）。可見丙○○給付
    3,000 元與被告，僅係請被告於該次調取甲基安非他命（即
    犯罪事實四），與其他次被告無償轉讓甲基安非他命與丙○○之事實無涉，未能因此遽認被告知悉此3,000 元係其他次
    交付甲基安非他命之代價。且由歷次被告與丙○○交付甲基
    安非他命之通訊監察錄音譯文（即如附表貳編號五至八、十
    三至十六所示），也未見交付甲基安非他命之「當時」，雙
    方有價金之約定，無法建立此3,000 元與其他次甲基安非他
    命之交付行為間具有對價性，難認被告於上開犯罪事實三四
    所示交付甲基安非他命與丙○○之時，有何營利意圖。檢察
    官之主張，容有錯誤，尚非可採。
(5)、檢察官再以丙○○於警詢時陳述：我從96年8 月底之後，被
    告就開始跟我收費，我每次皆以1,000 至2,000 元不等之金
    錢向他購得對等數量之甲基安非他命（參警卷第49頁），及
    其於檢察官面前證稱：交付錢給乙○○去拿毒品，第一次3,
    000 元，第二次給2,000 元，第三次之後約有3 、4 次給1,
    000 元，總共約八、九千元（參他卷第46頁），認被告販賣
    甲基安非他命與丙○○。但是：由丙○○上開證詞可見，上
    開丙○○交付與被告之金錢，係用以購買「96年8 月底」之
    後的甲基安非他命，與檢察官起訴被告於96年7 月間之犯行
    ，並無關聯，自不得據此「後來」交付之金錢，認為屬於被
    告交付「前開」甲基安非他命之代價，兩者之間，毫無對價
    性可言。檢察官之主張，應屬推測，難為被告此部分販賣甲
    基安非他命論罪之依據。至於丙○○是否於96年8 月底之後
    向被告購買甲基安非他命，檢察官未為起訴，此部分與本案
    起訴部分，也無裁判上一罪之關係，自非本院所得審理，併
    予敘明。
(五)、綜上所述，被告辯稱沒有販賣甲基安非他命、海洛因之行為
    云云，要屬飾卸之詞，不能採信。本件事證明確，被告上開
    犯行洵堪認定，應依法論科。
、論罪科刑之理由：
一、按「轉讓第二級毒品者，處6 月以上5 年以下有期徒刑，得
    併科新臺幣70萬元以下罰金。」「明知為偽藥或禁藥，而販
    賣、供應、調劑、運送、寄藏、牙保、轉讓或意圖販賣而陳
    列者，處7 年以下有期徒刑，得併科新臺幣5 百萬元以下罰
    金。」毒品危害防制條例第8 條第2 項、藥事法第83條第1
    項定有明文。則本案被告轉讓甲基安非他命之犯行，應適用
    何項法令，尚有疑義。則：
１、按甲基安非他命屬毒品危害防制條例第2 條第2 項第2 款附
    表二所指之第二級毒品，並為管制藥品管理條例第3 條所指
    之第二級管制藥品，另依行政院衛生署69年12月8 日衛署藥
    字第301124號函、75年7 月11日衛署藥字第597627號函示，
    甲基安非他命亦屬修正前藥物藥商管理法即現行之藥事法所
    指之禁藥。從而，甲基安非他命同時為毒品危害防制條例、
    管制藥品管理條例、藥事法所規範。惟就立法體系而言，藥
    事法第1 條第1 項明文「藥事之管理，依本法之規定；本法
    未規定者，依其他有關法律之規定。但【管制藥品管理條例
    有規定者，優先適用該條例之規定】。」是甲基安非他命已
    於管制藥品管理條例第3 條明文規定為第二級管制藥品，依
    上開規定，有關甲基安非他命之規範，相較於藥事法而言，
    應優先適用管制藥品管理條例之相關規定，不應再適用藥事
    法。又「管制藥品之管理，依本條例之規定；本條例未規定
    者，依其他有關法律之規定。」此為管制藥品管理條例第1
    條所明文。然該條例對於轉讓甲基安非他命之第二級管制藥
    品僅有行政罰鍰（參照管制藥品管理條例第39條第1 項、第
    31條），未有刑事之處罰，屬管制藥品條例所未規定，自依
    其他有關法律之規定，是關於轉讓甲基安非他命之刑責，應
    依毒品危害防制條例之規定處斷。
２、再就規範目的而言，轉讓甲基安非他命者，在刑事處罰部分
    ，雖有毒品危害防制條例第8 條第2 項「轉讓第二級毒品罪
    」、藥事法第83條第1 項「轉讓禁藥罪」，造成同一犯罪行
    為同時有2 種法律可資處罰之「法條（規）競合」之情形，
    然應探求立法規範之意旨、目的，擇一處斷。首先，藥事法
    係針對「藥物、藥商、藥局及其有關事項」管理所制定，此
    觀該法第1 條第2 項規定甚明，其中該法所稱之「藥品」，
    依該法第6 條各款之規定，其規範對象乃針對使用於診斷、
    治療、減輕或預防人類疾病之藥品而言。該法所指之「禁藥
    」，依該法第22條規定「本法所稱禁藥，係指『藥品』有左
    列各款情形之一者」而論，可明「禁藥」亦為「藥品」之一
    種，其目的本也用於治療之作用，但因具有一定之「毒害」
    危險，所以「經中央主管機關明令公告禁止製造、調劑、輸
    入、輸出、販賣或陳列之毒害藥品」、或「未經核准擅自輸
    入之藥品（旅客或隨交通工具服務人員攜帶自用藥品進口者
    ，不在此限）」者，均屬禁藥（藥事法第22條第1 款、第2
    款參照）。是以，「禁藥」係通論地針對各類型具有危害人
    體風險之「藥品」所定，而不論其危險之種類。而所謂「毒
    品」，當其發明之初，無非亦屬「藥品」之一種，但日後其
    使用已脫離所謂「診斷、治療、減輕、預防人類疾病」之目
    的，而多係出於好奇、享受、麻醉、迷幻、逃避等目的，且
    使用不當者相當容易產生戒斷現象，反而危害人體健康及社
    會安全，所以再特別訂定毒品危害防制條例加以規範，此觀
    毒品危害防制條例第1 條明文「為防制毒品危害，維護國民
    身體健康，制定本條例。」第2 條第1 項亦規定，「本條例
    所稱毒品，指具有成癮性、濫用性及對社會危害性之麻醉藥
    品與其製品及影響精神物質與其製品。」則毒品危害防制條
    例係針對藥品中，具有「成癮性」、「濫用性」、「社會危
    害性」者，作進一步之規範，將原本屬於「藥品」者，公告
    屬於「毒品」，作特別之處遇，因此毒品危害防制條例相對
    藥事法而言，就具有上開特性之藥品管理範疇內，具有特別
    法與普通法之關係，自應優先適用毒品危害防制條例之規定
    。
３、論者有謂「毒品未必係經公告之禁藥，禁藥亦未必為毒品。
    毒品危害防制條例與藥事法二者，並無必然之特別法與普通
    法關係。」惟此論點，乃單純就「毒品」、「禁藥」之「種
    類」為論述，而未依構成要件規範之意旨、目的、要素而為
    涵攝，忽略了毒品危害防制條例之所以規範甲基安非他命為
    毒品，相較於藥事法，是因其具有「成癮性」、「濫用性」
    、「社會危害性」之特別構成要件要素與必須另行制定規定
    之規範目的等因素。論者又或以「重法優於輕法」、「後法
    優於前法」等法理出發，認應擇藥事法處斷。但是，「重法
    優於輕法」，若僅就單一條文法定刑輕重為數字比較，作機
    械性之操作，不僅忽視了毒品危害防制條例整體規範之法定
    刑度實較藥事法為重，且若擇藥事法第83條第1 項之規定適
    用，勢將置毒品危害防制條例立法設計之原意於不顧，有架
    空特別規定之虞，無從發揮特別規範之目的，尤其在特別刑
    法之領域，各該規範均係針對特定之標的及目的，而有通盤
    全體之規範設計，若僅依單一條文刑度之輕重而擇一選用，
    割裂法規範之整體性，恐將造成法律適用上之混亂，有礙法
    律之安定。再者，藥事法第83條第1 項轉讓禁藥罪於59年8
    月17日訂定，分別於82年2 月5 日、93年4 月21日、95年5
    月30日修正，其中93年之修正係提高刑事處罰之刑度，95年
    之修正係配合刑法修正刪除常業犯之規定，對照毒品危害防
    制條例第8 條第2 項係於87年5 月20日定立，92年7 月9 日
    增列轉讓達一定數量加重刑責之規定，可見兩法之修正，互
    有先後，若以「後法優於前法」作取捨適用之準則，勢必導
    致僅依偶發性的修法日期為而為不同的選用，日後恐因此忽
    而適用藥事法，忽而適用毒品危害防制條例，論理上難謂有
    一致性之標準，徒生法律適用之不明確與不安定。
４、另就被告之主觀犯意而言，被告提供甲基安非他命供丙○○
    施用，其主觀上顯非出於「診斷」、「治療」、「減輕」、
    「預防」丙○○之疾病之目的，客觀上其行為亦不合致上開
    要件。本案非難被告轉讓甲基安非他命之規範目的在於其提
    供具有「成癮性」、「濫用性」、「社會危害性」之「毒品
    」甲基安非他命（非藥品）與丙○○施用，致使丙○○更沈
    淪毒海難以自拔。揆諸前開說明，本案依毒品危害防制條例
    之規定論罪處斷，自更合於被告之犯行。綜上，本案應正本
    清源，依憑毒品危害防制條例之規範目的而為法律適用，不
    能適用藥事法第83條第1 項之規定，特此敘明。
５、是核被告所為，分別係犯毒品危害防制條例第8 條第2 項轉
    讓第二級毒品罪、第4 條第1 項、第2 項販賣第一、二級毒
    品罪、第10條第2 項及刑法第30條第1 項幫助施用第二級毒
    品罪。被告持有海洛因、甲基安非他命之低度行為，分別為
    販賣海洛因、販賣、轉讓及幫助施用甲基安非他命之行為所
    吸收，不另論罪。
二、按「販賣第一級毒品」與「轉讓第一級毒品」行為，在客觀
    上均係以「一方將第一級毒品轉讓與他方」為其行為之重要
    內涵，二者之差異僅在於轉讓者主觀上有無營利之意圖暨其
    轉讓毒品行為是否基於有償（即對價）之關係而已，故二者
    之「基本」社會事實難謂不同，自非不得依刑事訴訟法第30
    0 條之規定，變更起訴法條（最高法院97年度臺上字第1022
    號判決可參。）則就上開犯罪事實欄三及四所載之犯行，檢
    察官均認被告係犯販賣第二級毒品罪，然經本院認定分屬轉
    讓（犯罪事實欄三）及幫助施用（犯罪事實欄四）第二級毒
    品罪，已論明如上（二(四)），被告交付甲基安非他命之基礎
    事實同一，援依上開說明，均依刑事訴訟法第300 條，變更
    起訴法條。
三、按「如數行為於同時同地或密切接近之時地實施，侵害同一
    之法益，各行為之獨立性極為薄弱，依一般社會健全觀念，
    在時間差距上，難以強行分開，在刑法評價上，以視為數個
    舉動之接續施行，合為包括之一行為予以評價，較為合理，
    則屬接續犯，而為包括之一罪。」最高法院86年臺上字第32
    95號判例要旨可參。丙○○因毒癮難耐，要求被告代為購買
    甲基安非他命，而交付3,000 元與被告，被告因交付之甲基
    安非他命不足，嗣於同日晚間再行交付丙○○1 次甲基安非
    他命，係基於同一交付目的，分次所為，給付對象、地點均
    為相同，時間相近，應視為數個舉動之接續施行，合為包括
    之1 行為予以評價，為包括之一罪，因此僅論以1 個幫助施
    用第二級毒品罪。
四、按所謂「集合犯」，係指立法者所制定之犯罪構成要件中，
    本即預定有數個同種類行為而反覆實行之犯罪而言。故是否
    為集合犯之判斷，客觀上應斟酌法律規範之本來意涵、實現
    該犯罪目的之必要手段、社會生活經驗中該犯罪必然反覆實
    行之常態及社會通念等；主觀上則視其反覆實施之行為是否
    出於行為人之單一犯意，並秉持刑罰公平原則，加以判斷之
    。稽以行為人販賣毒品之原因，不一而足，其多次販賣毒品
    之行為，未必皆出於行為人之一個犯意決定；且觀諸毒品危
    害防制條例第4 條第1 項販賣毒品罪之構成要件文義，實無
    從憑以認定立法者本即預定該犯罪之本質，必有數個同種類
    行為而反覆實行之集合犯行。再者，修正後刑法業刪除連續
    犯之規定，多次販賣第一、二級毒品之犯行，依社會通念，
    修法後應認為數罪之評價，始符刑罰公平原則。從而，販賣
    毒品罪，難認係集合犯（最高法院97年度臺上字第1933號、
    97年度臺上字第1400號、97年度臺上字第1060號判決要旨參
    照）。參酌本案被告販賣第一級毒品、販賣及轉讓第二級毒
    品之對象，如上開事實欄所述，異時、異地且異其對象之交
    易模式，依社會通念，殊難認以評價為一罪為適當，自不得
    認僅成立包括一罪。則被告上開販賣第一級毒品罪（共2 罪
    ）、販賣第二級毒品罪（共2 罪）及轉讓第二級毒品罪（共
    5 罪）、幫助施用第二級毒品罪，犯意各別，行為互異，應
    予分論併罰。
五、被告前因違反槍砲彈藥刀械管制條例案件，經本院於90年9
    月23日，以90年度訴字第289 號判決判處有期徒刑1 年2 月
    ，緩刑4 年確定，復因違反槍砲彈藥刀械管制條例案件，經
    本院於91年6 月20日，以90年度訴字第446 號判決判處有期
    徒刑2 年確定，前所宣告緩刑乃遭撤銷，2 案合併定應執行
    有期徒刑3 年確定，於93年9 月13日假釋出監，94年10月12
    日縮刑期滿，未經撤銷假釋，以已執行完畢論，有臺灣高等
    法院被告前案紀錄表在卷可按，其受有期徒刑執行完畢，5
    年內故意再犯本案如附表壹所示最重本刑為有期徒刑以上之
    罪，均為累犯，各應依刑法第47條第1 項規定加重其刑，然
    法定刑為死刑、無期徒刑以上之部分，項不得加重。
六、被告就上開犯罪事實欄四係幫助犯，依刑法第30條第2 項，
    就其幫助施用第二級毒品罪部分，減輕其刑，並依刑法第71
    條第1 項先加後減之。
七、按毒品危害防制條例第4 條第1 項之販賣第一級毒品之罪，
    法定刑為死刑或無期徒刑；同條例第4 條第2 項之販賣第二
    級毒品罪，法定刑為無期徒刑或7 年以上有期徒刑，則不分
    犯罪情節輕重，概處以上開刑責，難免輕重失衡，倘有情輕
    法重情形，於裁判時自得適用刑法第59條酌量減輕其刑，以
    避免過嚴之刑罰，此參之司法院大法官釋字第263 號解釋文
    自明。亦即，法院為避免刑罰過於嚴苛，於情輕法重之情況
    下，應合目的性裁量而有適用刑法第59條酌量減輕被告刑度
    之義務。又適用刑法第59條酌量減輕其刑時，並不排除同法
    第57條所列舉10款事由之審酌（最高法院70年5 月16日70年
    度第6 次刑事庭長會議決議足供參考）。基於以上之理由，
    本院審酌：
(一)、被告有上開前科（見五所載），顯見被告素行不良，執行
    出獄，又再行犯案，且其犯後否認販賣第一、二級毒品罪，
    飾詞圖卸，態度不佳。
(二)、被告之販毒行為，非僅戕害身心，有害國民健康，復可能引
    發各種犯罪，對國家社會治安之危害非淺。
(三)、被告於本案販賣海洛因與丁○○，有施用毒品習慣，有丁○○尿檢報告在卷可憑。被告販賣海洛因之對象只有1 人，次
    數共2 次，得款1,500 元，其販賣海洛因，應僅係偶發犯罪
    ；被告販賣甲基安非他命之對象共2 人，次數2 次，得款2,
    000 元，亦可認被告販賣之對象非廣，價額非鉅，應僅係為
    獲取購買毒品所需費用而已，顯與販賣毒品之數量動輒達數
    公斤以上之大毒梟迥然不同，危害社會之程度亦有差別。
(四)、被告犯案之動機，顯然係因施用毒品及生活花費不少，為減
    輕經濟負擔而誤走歧途，而非為獲取暴利。
(五)、綜合以上各情，足認被告之犯罪情狀，有值得憫恕之處。惟
    被告所犯販賣第一級毒品罪部分之法定刑是死刑或無期徒刑
    、第二級毒品罪之法定刑為無期徒刑或7 年以上有期徒刑，
    本院認為，若科以法定最輕刑度，猶嫌過重，有傷一般國民
    對法律之情感，爰均依刑法第59條酌減其刑。復審酌本案被
    告之智識、家庭狀況等其他一切情狀，分別量處如主文所示
    之刑。
(六)、定刑之理由：
１、「數罪併罰，分別宣告其罪之刑，依下列各款定其應執行者
    ：五宣告多數有期徒刑者，於各刑中之最長期以上，各刑合
    併之刑期以下，定其刑期。但不得逾30年。」刑法第51條第
    5 款定有明文。又法律上屬於自由裁量事項，尚非概無法律
    性之拘束，在法律上有其外部界限及內部界限。前者法律之
    具體規定，使法院得以具體選擇為適當裁判，此為自由裁量
    之外部界限。後者法院為自由裁量時，應考量法律之目的，
    法律秩序之理念所在，此為自由裁量之內部界限。法院為裁
    判時，二者均不得有所踰越。在數罪併罰應定其應執行刑之
    案件，法院所為刑之酌定，固屬自由裁量事項，然對於法律
    之內、外部界限，仍均應受其拘束。最高法院94年度臺非字
    第21號裁判要旨足供本案定刑之參考。
２、數罪併罰在定其應執行之刑之際，自應再為應執行之刑的決
    定，亦屬一種特別的量刑過程，其考量結果，並非單純表示
    一種數罪刑度的總和而已，而是再次對於同一行為人人格的
    檢視。相較刑法第57條定有科刑時應審酌的事項，此項規定
    係對一般犯罪行為之裁量而言。而合併刑之宣告，則屬一種
    對犯罪人本身及所犯之各種犯罪的綜合判斷。申言之，定執
    行之刑的宣告，並非在法定範圍之內自由裁定，應注意行為
    人從其犯數罪所反映的人格特性，及考量刑法目的相關刑事
    政策，妥為宣告。而刑法的功能中，除一般預防及特別預防
    之外，更重要的是，行為人再社會化及具體的社會保護作用
    ，否則加諸過度之刑罰於被告，徒僅造成責任報應，去實現
    一個未知、抽象的正義。因此，是否為被告長期性監禁宣告
    的同時，應一併考量被告犯案情節對社會之衝擊，並注意此
    舉是否造成被告更生絕望的心理影響，使得被告的人格遭受
    完全性地抹滅。換言之，必須考量刑罰手段的相當性，儘量
    選擇能使受刑人復歸合社會生活之刑罰方法。法官無法以所
    謂「治亂世用重典」之理由，加重刑罰以圖遏止歪風，不能
    過度強調所謂一般預防的刑罰目的。實則，就人性尊嚴及人
    權的思想而言，任何一個人均非他人的工具，以加重被告的
    刑罰作為達到阻嚇其他人犯罪的手段，被告已淪為教化社會
    大眾的工具，喪失了作為一個人主體性，這均與我國刑事政
    策之立法有違。此即構成最高法院所揭示「內部界限」之意
    義。
３、本案被告為61年次，於其年紀僅30歲之時，即91年間即因違
    反槍砲彈藥刀械條例案件經檢察官起訴並判決有罪在案，並
    入監服刑，於93年9 月13日假釋出監，94年10月12日縮刑期
    滿，未經撤銷假釋，以已執行完畢論，復於96年間，因竊盜
    案件，經臺灣高等法院臺南分院判處有期徒刑1 年2 月，現
    正入監服刑，均有臺灣高等法院被告前案紀錄表在卷可稽，
    可見被告前反覆出入監後，仍再為犯案，原刑之執行，未能
    教化被告。又被告之工作是在工程技師，卻流連電子遊藝場
    所，觀看被告交易毒品之位置即知，可想而知，其生活作息
    不正常，生活地點龍蛇混雜，被告沈溺電動玩具賭博，日夜
    顛倒，為求翻本，勢必仰賴毒品提神，不料卻一輸再輸，並
    為支持家庭生活基本開銷，入不敷出，欲藉販賣毒品謀利以
    償還卡償，但因本身毒癮難耐，販毒所得之利益，必用於購
    買毒品施用，未減輕其絲毫之生活壓力。由上可見，毒品對
    於被告的意義，可能只是一種提神、解悶的物品，因為被告
    之人格特質及所處環境，被告未能正視毒品對社會的危害，
    對於被告遵守法令之期待可能性甚低。被告現年已經35歲，
    果若本院量以被告最高之刑罰即有期徒刑30年或處以無期徒
    刑，使被告一再地思考、反醒不得販賣毒品，其效用可能隨
    著長期刑之執行，等比例地大幅下跌，效用甚低，可能徒留
    讓被告得到報應、實踐虛幻的正義，並增加國家財政負擔，
    之後，待其由監所假釋或執行刑滿出監後，被告已為日暮之
    年，勢必使得被告難以回歸社會，重新體會作為人的樂趣與
    尊嚴，對於社會的警示、教化，也沒有功用，可見此種刑之
    量定對被告、對社會，均未有益處。則本院就被告所犯之各
    罪量處如附表壹所示之刑，在定刑之時，雖然各罪刑累加之
    結果，已顯逾有徒期徒刑30年，本院也不應在量定執行刑時
    ，為被告最高刑度或無期徒刑之宣告，考量被告之人格特質
    及復歸社會的可能，而採取定刑如主文所示，以期兼顧對於
    被告之警示及更生。
(七)、被告既有販賣毒品之行為，其等品行已非端正，不適合擔任
    公職或參與公共行政事務，另依刑法第37條第2 項規定，於
    被告所犯如附表壹編號三及四所示之刑下，各宣告褫奪公權
    8 年，並按刑法第51條第8 款，定其褫奪公權為8 年。又因
    此部分已宣告褫奪公權，因此無必要在被告所犯如附表壹編
    號一至二、五至十所示之罪下，再宣告褫奪公權。
八、沒收部分：
(一)、「犯第4 條至第9 條、第12條、第13條或第14條第1 項、第
    2 項之罪者，其供犯罪所用或因犯罪所得之財物，均沒收之
    ，如全部或一部不能沒收時，追徵其價額或以其財產抵償之
    。」毒品危害防制條例第19條第1 項定有明文。又「毒品危
    害防制條例第19條第1 項，係刑法第38條第1 項第2 款、第
    3 款、第3 項但書之特別規定，採義務沒收主義，苟能證明
    係供犯罪所用或因犯罪所得之財物，均應沒收之，如全部或
    一部不能沒收時，追徵其價額或以其財產抵償之，並不以當
    場搜獲扣押者為限。」（最高法院88年度臺上字第2039號判
    決意旨可參）則：
１、未扣案之本案行動電話1 支，為被告所有，業經被告供認在
    卷，又係供販賣海洛因、販賣及轉讓甲基安非他命之聯絡工
    具，分別為甲○○、己○○及丁○○於本院審理時證述屬實
    ，而上開行動電話內之SIM 卡，已移轉與消費者乙情，亦經
    本院函詢前揭行動電話門號業者確認無誤，有和信電訊股份
    有限公司97年5 月12日和信（企營）字第09720500617 號函
    在卷可明（參本院卷第28頁），自應依毒品危害防制條例第
    19條第1 項，分別於各該主文項下分別沒收之（如附表壹編
    號一至九處刑欄所示），又上開物既未扣案，自應於不能沒
    收時，追徵其價額。
２、被告販賣海洛因所得共1,500 元、甲基安非他命所得共2,00
    0 元，雖未扣案，亦應依毒品危害防制條例第19條第1 項分
    別於各該主文項下宣告沒收之（詳如附表壹編號一至四處刑
    欄所示），如全部或一部不能沒收時，應以其財產抵償之。
乙、無罪部分：
壹、公訴意旨略以：
    被告明知甲基安非他命為毒品危害防制條例第二級之毒品，
    依法不得販賣，竟基於販賣第二級毒品安非他命之犯意，先
    於96年7 月20日下午10時52分許，以本案行動電話手機撥打
    戊○○持用之門號0000000000號行動電話，聯絡販賣甲基安
    非他命事宜，由被告於翌日即21日，在雲林縣虎尾農工操場
    旁親自交付，並收取戊○○現金2,000 元。再於96年8 月14
    日，經己○○以其家中市內電話000000000 號撥打被告持用
    之本案行動電話門號，商談購買甲基安非他命，事後在雲林
    縣虎尾鎮○○路統一超商前，己○○交付現金1,000 元向被
    告購得甲基安非他命1 包。因認被告就此部分係犯毒品危害
    防制條例第4 條第2 項販賣第二級毒品罪嫌（共2 罪）。
貳、按「犯罪事實應依證據認定之，無證據不得認定犯罪事實。
    」「被告或共犯之自白，不得作為有罪判決之唯一證據，仍
    應調查其他必要之證據，以察其是否與事實相符。」刑事訴
    訟法第154 條第2 項、第156 條第2 項定有明文。又刑事訴
    訟法第161 條已於91年2 月8 日修正公佈，其第1 項規定：
    檢察官就被告犯罪事實，應負舉證責任，並指出證明之方法
    。因此，檢察官對於起訴之犯罪事實，應負提出證據及說服
    之實質舉證責任。倘其所提出之證據，不足為被告有罪之積
    極證明，或其指出證明之方法，無從說服法院以形成被告有
    罪之心證，基於無罪推定之原則，自應為被告無罪判決之諭
    知。另依刑事訴訟法第154 條，犯罪事實應依證據認定之證
    據裁判原則，及因保障被告人權，無罪推定原則之所在，此
    項刑事訴訟基本原則，不能因毒品行為之交易期間短暫、交
    易方法隱密、交易對像單純，致查獲不易、搜證困難等原因
    而放棄，或減低對於犯罪構成要件應予嚴格證明之堅持，此
    項基本原則應為法官證據證明力自由判斷職權行使之限制（
    最高法院92年臺上字第128 號判例及90年度臺上字第3115號
    判決要旨參照）。再者，刑事訴訟法第156 條第2 項規定，
    被告雖經自白，仍應調查其他必要之證據，以察其是否與事
    實相符。立法目的乃欲以補強證據擔保自白之真實性；亦即
    以補強證據之存在，藉之限制自白在證據上之價值。而所謂
    補強證據，則指除該自白本身外，其他足資以證明自白之犯
    罪事實確具有相當程度真實性之證據而言。雖其所補強者，
    非以事實之全部為必要，但亦須因補強證據與自白之相互利
    用，而足使犯罪事實獲得確信者，始足當之。最高法院74年
    臺覆字第10號判例意旨足供本案證據取捨之法則。
、檢察官之舉證：
一、戊○○96年11月25日之警訊筆錄（參警卷第30頁至第31頁、
    第35頁、第37頁至第38頁）。
二、戊○○96年12月11日檢察官面前具結之證述筆錄（參偵卷第
    66至67頁）。
三、己○○96年12月26日之警詢筆錄（參警卷第26至28頁）。
四、證人己○○96年12月26日檢察官面前具結之證述筆錄（參偵
    卷第77至78頁）。
五、戊○○所持有之0000-000000 號行動電話之通聯調閱查詢單
    1 份（參96年度偵字第6215號卷第55頁）。
六、如附表編號一至三所示通訊監察錄音譯文。
七、被告97年1 月8 日、97年1 月17日之警詢筆錄、97年1 月10
    日於檢察官面前之供述筆錄（參警卷第2 頁至第15頁、96年
    度偵字第6215號卷第93至第106 頁、警卷第16頁至第17頁、
    偵卷第112 頁至第113 頁）。
肆、本院之判斷：
一、證據能力：
(一)、戊○○、己○○在檢察官面前以證人身分所為之證述，業經
    具結，有該證人結文在卷可佐（偵卷第68、80頁），被告及
    其辯護人並未提及檢察官在訊問上開證人時有不法取供之情
    形，亦未釋明上開證人之證述有何顯不可信之情況，依上開
    規定（參有罪部分貳一(一)說明），戊○○、己○○在檢察官
    面前之證述筆錄，自得作為本案證據。
(二)、本判決後開無罪部分所引用之其餘各該被告以外之人於審判
    外之陳述（包括言詞及書面供述），屬傳聞證據，原則上不
    得作為證據使用，惟被告及其辯護人於本院準備程序中表示
    同意作為證據使用（見本院卷第56頁），本院審酌上開證據
    製作時之情況，並無違法不當之情事，認為以之作為證據應
    屬適當，依刑事訴訟法第159 條之5 第1 項，應認該等供述
    證據例外均有證據能力。
二、證明力：
    被告堅決否認有何販賣甲基安非他命與戊○○及己○○之犯
    行，辯稱：我是找戊○○要不要一起去買，因為甲基安非他
    命要漲價；另外，我是幫己○○調貨而已。辯護人則為被告
    辯護稱：戊○○證稱「順便去買」，應屬「合資」之意而非
    販賣；己○○所指於96年8 月14日向被告購買甲基安非他命
    乙事，未有通訊監察錄音譯文佐證，無法確定其所述必為真
    實。經查：
(一)、戊○○於警詢時陳稱：（提示如附表編號一所示通訊監察
    錄音譯文）被告所稱之石頭是安非他命沒錯，被告是有要我
    當他的下線幫他賣安非他命，但我只有跟他拿來供我自已施
    用，我並沒有幫被告賣，此次是於96年7 月21日下午3 時許
    ，被告約我於雲林縣虎尾鎮虎尾農工操場將安非他命交給我
    ，我是以2,000 元向他買進4 分之1 錢數量的安非他命（參
    警卷第35頁）。然而，如附表編號一所示通訊監察錄音譯
    文內容略為被告要前往購買甲基安非他命，因此希望戊○○
    協助其分擔掉一些，戊○○以「我的客戶就很少」、「你叫
    迷樂呀」、「我這陣認識的也都沒有錢」等語拒絕被告之請
    託，被告則回稱「這樣喔，這樣我就懶得去了」，此時戊○○反問被告「阿明你身上有錢嗎？」被告答稱「我就是要去
    處理錢不夠。」由上開譯文內容可見，被告要前去購買較多
    甲基安非他命，但錢不夠，因此希望戊○○為其分擔部分甲
    基安非他命之價金，但戊○○本身也無財產，認識的人也沒
    有能力為被告分擔，戊○○也反問被告有無財產，可見被告
    與戊○○均已窮途潦倒，未能籌足購買甲基安非他命之金錢
    ，因此被告也未能成行，2 人顯見於該通譯文內未達成合意
    ，戊○○稱被告約伊於96年7 月21日下午3 時許交易甲基安
    非他命云云，無法由上開譯文中得此結論，反而看出戊○○
    沒有財產購毒，未能達成交易甲基安非他命之合意，則戊○○何來於同年月21日向被告購買甲基安非他命之金錢，益見
    其證詞上之矛盾。
(二)、戊○○另於檢察官面前證稱：有向被告購買毒品1 次，是被
    告於96年7 月21日打我的0000-000000 手機，對我說他有拿
    石頭（安非他命）給我，4 分之1 算我2,000 元就好，由被
    告交付給我，在虎尾農工操場旁邊，我拿2,000 元給乙○○
    ，他給我4 分之1 錢的安非他命（參偵卷第66至67頁）。果
    如戊○○上開證詞為真，其向被告購買甲基安非他命，當係
    被告先於「96年7 月21日」撥打戊○○持用之「0000-00000
    0 」行動電話，在這通電話中也使用「石頭」作暗語，並商
    談完畢交易之價格，最後在虎尾農工操旁一手交錢一手交貨
    。然而，觀之檢察官所舉被告與戊○○間3 則通訊監察錄音
    譯文（如如附表編號一至三所示），僅有編號二通訊監察
    錄音譯文日期為96年7 月21日，內容略為被告要前往拿取甲
    基安非他命（硬），希望拿整批的回來，商請戊○○為其分
    擔部分，即一個7,000 元，戊○○也僅以「喔…」、「我知
    道啦」、「等我回來啦」等語搪塞被告，完全不見2 人有達
    成毒品交易之合意，也未能勾勒出上開交易之情節。再者該
    通譯文經戊○○於警詢中解釋：他是要賣我7,000 元沒錯，
    一個就是一錢，我沒有錢所以我沒有跟他買（參警卷第36頁
    ），可見該通譯文並非戊○○所指「96年7 月21日」被告打
    電話給伊商談毒品交易之電話，從而，由檢察官面前所舉之
    通訊監察錄音譯文，完全未見戊○○所指交易成功之該通通
    訊監察錄音譯文。綜觀96年7 月間，被告持用之通訊監察錄
    音譯文為檢警密切監聽，錄得如附表貳、所示之通訊監察
    錄音譯文，舉凡只要提到毒品相關交易暗語，如「軟的」、
    「女人」、「硬的」、「幾張」，均為警將之轉錄為文，經
    由檢察官舉出為證據，在檢察官如此認真仔細偵查之下，竟
    未錄得上開戊○○所指之「96年7 月21日」交易電話，則事
    實上未存在該通電話之可能性相當之大，則戊○○所述是否
    屬實，實有研求之餘地。
(三)、對於上開矛盾，戊○○於本院審理時證稱：「（提示如附表
    編號一所示譯文）我要去拿回來，（遲疑）很久了…（遲
    疑）忘記了，很久了，真的忘記了…這通電話完多久跟被告
    買到甲基安非他命，也忘記了。」「（問：警察問你這次就
    是提示的譯文，你跟被告買的時間、地點、數量、價位，你
    回答在96年7 月21日下午15點在虎尾農工，2,000 元、4 分
    之1 錢，正確嗎？）對。」「（問：你在警局是說隔天即96
    年7 月21日下午3 時多，被告交給你甲基安非他命，2,000
    元，4 分之1 錢，正確嗎？）正確。」「（問：你們說完電
    話之後，就是剛才提示給你看的電話，如何知道要買2,000
    元、4 分之1 錢？）忘記了。」「（問：電話之後有無碰面
    ？）應該是有。」「（問：碰面的時候當面約定數量、價錢
    的嗎？）應該是。」「（問：你們哪時候碰面的？）大概是
    通電話的當天晚上。」「（問：這通電話是晚上10時20分，
    通完電話又碰面？）對。」「（問：為何到隔天下午3 點多
    才拿到甲基安非他命？）我也不知道，他打電話給我的。」
    「（問：這個譯文是在7 月21日中午12點多，你剛才回答7
    月20日的那次交易已經談妥交易數量跟價錢了，為何會隔到
    21日下午3 點多才拿到貨？）被告打電話給我的，我也不知
    道。」（參本院卷第129 頁至第131 頁）由上可見，戊○○
    對於譯文之內容，一開始均答稱「忘記了」、「（遲疑）」
    、「很久了」，必須經過檢察官遂字誘導才回答，其回答也
    是「應該是」、「大概是」等無法肯定的答案。又戊○○證
    稱如附表編號一所示通話後，雙方在當晚有見面，但由該
    通譯文內容，完全未見2 人有約定見面的意思，反而是呈現
    交易內容無法談妥之情況，顯見雙方未存在有見面之約定。
    再者，戊○○證稱是被告打電話才知道是在96年7 月21日下
    午3 時許交易，由檢察官舉出之通訊監察錄音譯文中，也未
    見此通通話內容。則戊○○於本院審理時，對於其證詞之矛
    盾，仍舊無法為進一步之釐清，且參酌如附表所示之通訊
    監察錄音譯文，被告與戊○○談論是否分擔銷售甲基安非他
    命乙事，2 人關係並非單純，似存有不能說之秘密，因此戊○○於本院審理時對於譯文之解讀，均以忘記了等語迴避，
    必須經由檢察官遂字鋪陳事實，其才附和檢察官之說法，藉
    此避免被質問譯文之內容。對照戊○○經本院質疑其上開證
    詞之矛盾，只能以「（不回答）真的不知道」、（遲疑，不
    答）我要再看」、「警察沒有問」、「（遲疑、不答，看著
    法官）」（參本院卷第132 頁反面至第133 頁反面），且對
    於是向被告販賣或合資購買乙情，戊○○經檢察官詰問時係
    稱向被告購買（參本院卷第129 頁反面），經辯護人詰問時
    改稱「順便幫我拿」（參本院卷第131 頁），再經本院訊問
    時又稱「合資錯了，是向他購買」（參本院卷第133 頁反面
    ），益見戊○○證詞閃躲、存在將責任全諸推諉被告之風險
    。則戊○○迭於警詢、檢察官面前及本院審理時之證詞，均
    有上開矛盾及疑問。況且附表所示通訊監察錄音譯文，係
    依通訊保障及監察法第13條第1 項執行監聽取得之錄音，以
    錄音設備之機械作用，真實保存當時通訊之內容，司法警察
    在監聽中蒐集所得之通訊者對話，其正確性自當較人之供述
    為可靠，而戊○○之證詞也與上開譯文內容相悖，均詳論如
    上，實無為本院採信之餘地。檢察官以此為證據，尚有未洽
    。
(四)、己○○於警詢時陳稱：我除了上述所指之時地外（即有罪部
    分事實一(二)），還有1 次是於96年8 月14日下午1 時許於雲
    林縣虎尾鎮○○路的統一超商前，以1,000 元向被告購得0.
    25公的安非他命，我共2 次向被告買過毒品（參警卷第28頁
    ）。其另於檢察官面前證稱：在隔天，即96年8 月14日約下
    午1 時左右，我「打電話」給被告，向被告買安非他命1,00
    0 元，後來，打完電話後隔約1 個小時，在虎尾鎮○○路統
    一超商前，被告親自開車帶1 包安非他命1 包來交給我，我
    把錢1,000 元當場交給被告收（參偵卷第78頁）。己○○於
    本院審理時也證稱於96年8 月14日向被告購買1,000 元之甲
    基安非他命（參本院卷第137 頁）。檢察官據此認為被告於
    96年8 月14日販賣1,000 元之甲基安非他命與己○○。然而
    ，檢察官關於此部分之犯罪事實，也係僅以己○○單一證人
    指述為其依據。人之陳述，在審判實務上，常見因為記憶錯
    誤、諉卸責任等等原因，產生指認上之錯誤，這種錯誤，有
    可能是有意識造成，也有可能是證人記憶上誠實的錯誤。己○○於96年12月26日分別經製作警詢及檢察官面前筆錄，但
    於該日均未為採尿送驗，嗣於97年3 月18日因另案經採尿送
    驗後，呈安非他命類、鴉片類陽性反應，有己○○之雲林縣
    警察局刑警隊查獲毒品案件嫌犯尿液送檢真實姓名對照表（
    本院卷第45頁）在卷可稽，而被告於96年10月12日已經入監
    羈押，現仍在監執行中，有臺灣高等法院被告前案紀錄表在
    卷可考（參本院卷第9 頁反面），則己○○具有施用毒品之
    慣行，己○○之毒品來源，不只有被告1 人，可見己○○購
    買毒品之次數，不會僅有少數幾次。又施用毒品者在購買毒
    品之時，均係毒癮發作，痛苦難耐，急需毒品施用，在購得
    毒品之後，莫不迅速吸食，向何人於何日、何地購買，實難
    期待其可以真實正確地記憶於其腦海中，更難冀望其於半年
    後、甚至1 年之後，可以在警詢、檢察官面前或法院審時準
    確無誤指認，這也是上開最高法院揭示販賣毒品案件單一證
    人指證，客觀上容易存在的風險。從而，己○○何以仔細清
    楚明辨除了於96年8 月13日（上開有罪部分）之外，尚於96
    年8 月14日再向被告購得甲基安非他命。就上開96年8 月13
    日之甲基安非他命交易（即本院認定有罪部分），己○○係
    憑其與被告之通訊監察錄音譯文回覆記憶而為陳述（參本院
    卷第136 頁），可見其證述內容，係有所憑據，得以排除客
    觀上指認錯誤之風險。然而在其第2 次指證之交易（即96年
    8 月14日），檢察官均未指出任何通訊監察錄音譯文，也未
    提出其他佐證，諸如分裝工具、毒品等物，己○○係無從依
    靠其他客觀證據回想，僅能憑籍其個人努力回想在其多次購
    買毒品歷史中，是否還有另外向被告購買1 次甲基安非他命
    。己○○於檢察官面前證稱96年8 月14日是打電話向被告購
    買，其另於本院審理時也證稱：就是打同樣1 支電話，內容
    跟上次內容差不多一樣，也有提到幾張、石頭、東西這樣的
    字眼，己○○甚且強調：若沒有提到這些字眼，被告不知道
    我要跟他買甲基安非他命（參本院卷第137 頁反面）。由上
    可見，己○○得以回想96年8 月14日有與被告交易甲基安非
    他命，是因為有「打電話」給被告。然而，被告持用之本案
    行動電話於96年7 、8 月間，已經檢警嚴密監聽，員警仔細
    查核被告通話內容，並將之轉譯為文，舉凡出現毒品常見之
    暗語，均選錄為文，一一經由檢察官提出為證據，果如己○○之記憶正確，96年8 月14日被告之通話內容中，應當也有
    出現「幾張、石頭、東西」，2 人才得以知悉該次交易之標
    的，在這麼明顯的暗語出現下，員警應當不會錯過該通對話
    而未將之轉錄為譯文。惟由檢察官所舉之譯文，甚至包含檢
    察官未主張但卷內存在的全部譯文，均未見96年8 月14日被
    告與己○○有該通通話的紀錄，檢察官只有提出96年8 月「
    13日」，則用以喚醒己○○記憶之基礎即該通電話，在事實
    上相當有可能是不存在，則己○○之記憶是否正確，其是否
    與被告相約於翌日即96年8 月14日交易甲基安非他命，顯然
    有所疑問。況且，己○○於本院審理時，經檢察官詰問第2
    次在何時跟被告購買甲基安非他命，其答稱「7 月份」，經
    檢察官誘導「8 月13日購買以後還有無跟被告購買」，其也
    只能答稱「我只記得買2 次」，再者檢察官提示警詢筆錄，
    己○○始答稱在8 月14日有向被告購買甲基安非他命（以上
    參本院卷第137 頁至其反面），可見己○○對於該次交易是
    否存在，也是必須經過檢察官遂步提示，始得回答。再觀己○○經本院訊問：「（所以你隔天又跟他聯絡？）隔天就上
    臺北做事了。」「（8 月13日1 次，再1 次是何時？）隔1
    天又買1 次。」「為何又說隔天就上臺北了？）買2 次，第
    3 天我就去臺北上班了。」（參本院卷第139 頁）益見己○○是否於8 月13日隔天向被告購買甲基安非他命還是去臺北
    ，己○○之證詞也有所反覆，並非全無瑕疵可指。從而，關
    於己○○證述其於96年8 月14日向被告購買甲基安非他命乙
    節，僅有單一證人指證，證述之內容也有如上之瑕疵，且無
    其他佐證，自難僅憑此一供述證據而認被告有此部分販賣甲
    基安非他命之犯行，檢察官之主張，尚有疏忽。
(五)、至於被告迭於警詢、檢察官面前及本院審理時均否認犯行，
    檢察官以被告之供述作為證據，容有未洽。
(六)、綜上，本案檢察官所提出之證據或指出之證明方法，無法使
    本院產生有罪之確信，而檢察官所指證人戊○○、己○○於
    檢察官面前之此部分證述筆錄，屬於施用毒品者之單一指述
    ，且存有上開瑕疵，仍有合理懷疑存在，無法說服本院得出
    被告販賣第二級毒品之有罪心證，檢察官指被告此部分販賣
    甲基安非他命之犯行，仍有合理懷疑存在。揆諸前開說明，
    基於無罪推定原則，被告就此部分被訴販賣第二級毒品之犯
    罪事實不能證明，檢察官認與前開有罪部應屬分論併罰之關
    係，本院自應就此部分為被告無罪之諭知。
丙、應適用之法律：
    依刑事訴訟法第300 條、第299 條第1 項前段、第301 條第
    1 項，毒品危害防制條例第4 條第1 項、第4 條第2 項、第
    8 條第2 項、第10條第2 項、第19條第1 項，刑法第11條、
    第30條、第47條第1 項、第59條、第37條第2 項、第51條第
    5 款、第8 款，判決如主文。
本案經檢察官黃顗雯到庭執行職務。
中    華    民    國    97    年    7     月    29    日
                  刑事第五庭  審判長法  官  侯廷昌
                                    法  官  王紹銘
                                    法  官  藍家偉
以上正本證明與原本無異。
如不服本判決，應於判決送達後10日內，向本院提出上訴狀。（
須附繕本）
                                    書記官  王雪招
中    華    民    國    97    年    7     月    29    日
附錄本案論罪科刑法條全文：
毒品危害防制條例第4 條：
製造、運輸、販賣第一級毒品者，處死刑或無期徒刑；處無期徒
刑者，得併科新臺幣1 千萬元以下罰金。
製造、運輸、販賣第二級毒品者，處無期徒刑或7 年以上有期徒
刑，得併科新臺幣7 百萬元以下罰金。
製造、運輸、販賣第三級毒品者，處5 年以上有期徒刑，得併科
新臺幣5 百萬元以下罰金。
製造、運輸、販賣第四級毒品者，處3 年以上10年以下有期徒刑
，得併科新臺幣3 百萬元以下罰金。
製造、運輸、販賣專供製造或施用毒品之器具者，處1 年以上7
年以下有期徒刑，得併科新臺幣1 百萬元以下罰金。
前五項之未遂犯罰
毒品危害防制條例第8 條：
轉讓第一級毒品者，處1 年以上7 年以下有期徒刑，得併科新臺
幣1 百萬元以下罰金。
轉讓第二級毒品者，處6 月以上5 年以下有期徒刑，得併科新臺
幣70萬元以下罰金。
轉讓第三級毒品者，處3 年以下有期徒刑，得併科新臺幣30萬元
以下罰金。
轉讓第四級毒品者，處1 年以下有期徒刑，得併科新臺幣10萬元
以下罰金。
前四項之未遂犯罰之。
轉讓毒品達一定數量者，加重其刑至二分之一，其標準由行政院
定之。
毒品危害防制條例第10條：
施用第一級毒品者，處6 月以上5 年以下有期徒刑。
施用第二級毒品者，處3 年以下有期徒刑。
附表壹：
（被告乙○○販賣、轉讓、幫助施用毒品之宣告刑一覽表）：
┌──┬─────┬─────────────────┐
│編號│ 犯罪事實 │          宣告刑之內容            │
├──┼─────┼─────────────────┤
│ 一 │犯罪事實欄│處有期徒刑肆年，販賣毒品所得新臺幣│
│    │內一、(一)所│壹仟元沒收之，如全部或一部不能沒收│
│    │載販賣甲基│時，以其財產抵償之，未扣案之不詳廠│
│    │安非他命與│牌門號0000000000號行動電│
│    │甲○○之犯│話壹支（含SIM 卡壹張），沒收之，如│
│    │行        │全部或一部不能沒收時，追徵其價額。│
├──┼─────┼─────────────────┤
│ 二 │犯罪事實欄│處有期徒刑肆年，販賣毒品所得新臺幣│
│    │內一、(二)所│壹仟元沒收之，如全部或一部不能沒收│
│    │載販賣甲基│時，以其財產抵償之，未扣案之不詳廠│
│    │安非他命與│牌門號0000000000號行動電│
│    │己○○之犯│話壹支（含SIM 卡壹張），沒收之，如│
│    │行        │全部或一部不能沒收時，追徵其價額。│
├──┼─────┼─────────────────┤
│ 三 │犯罪事實欄│處有期徒刑拾伍年陸月，褫奪公權捌年│
│    │內二、(一)所│，販賣毒品所得新臺幣壹仟元沒收之，│
│    │載販賣海洛│如全部或一部不能沒收時，以其財產抵│
│    │因與丁○○│償之，未扣案之不詳廠牌門號○九三八│
│    │之犯行    │○八○二八○號行動電話壹支（含SIM │
│    │          │卡壹張），沒收之，如全部或一部不能│
│    │          │沒收時，追徵其價額。              │
├──┼─────┼─────────────────┤
│ 四 │犯罪事實欄│處有期徒刑拾伍年貳月，褫奪公權捌年│
│    │內二、(二)所│，販賣毒品所得新臺幣伍佰元沒收之，│
│    │載販賣海洛│如全部或一部不能沒收時，以其財產抵│
│    │因與丁○○│償之，未扣案之不詳廠牌門號○九三八│
│    │之犯行    │○八○二八○號行動電話壹支（含SIM │
│    │          │卡壹張），沒收之，如全部或一部不能│
│    │          │沒收時，追徵其價額。              │
├──┼─────┼─────────────────┤
│ 五 │犯罪事實欄│處有期徒刑拾月，未扣案之不詳廠牌門│
│    │內三、(一)所│號0000000000號行動電話壹│
│    │載轉讓甲基│支（含SIM 卡壹張），沒收之，如全部│
│    │安非他命與│或一部不能沒收時，追徵其價額。    │
│    │丙○○之犯│                                  │
│    │行        │                                  │
├──┼─────┼─────────────────┤
│ 六 │犯罪事實欄│處有期徒刑拾月，未扣案之不詳廠牌門│
│    │內三、(二)所│號0000000000號行動電話壹│
│    │載轉讓甲基│支（含SIM 卡壹張），沒收之，如全部│
│    │安非他命與│或一部不能沒收時，追徵其價額。    │
│    │丙○○之犯│                                  │
│    │行        │                                  │
├──┼─────┼─────────────────┤
│ 七 │犯罪事實欄│處有期徒刑拾月，未扣案之不詳廠牌門│
│    │內三、(三)所│號0000000000號行動電話壹│
│    │載轉讓甲基│支（含SIM 卡壹張），沒收之，如全部│
│    │安非他命與│或一部不能沒收時，追徵其價額。    │
│    │丙○○之犯│                                  │
│    │行        │                                  │
├──┼─────┼─────────────────┤
│ 八 │犯罪事實欄│處有期徒刑拾月，未扣案之不詳廠牌門│
│    │內三、(四)所│號0000000000號行動電話壹│
│    │載轉讓甲基│支（含SIM 卡壹張），沒收之，如全部│
│    │安非他命與│或一部不能沒收時，追徵其價額。    │
│    │丙○○之犯│                                  │
│    │行        │                                  │
├──┼─────┼─────────────────┤
│ 九 │犯罪事實欄│處有期徒刑拾月，未扣案之不詳廠牌門│
│    │內三、(五)所│號0000000000號行動電話壹│
│    │載轉讓甲基│支（含SIM 卡壹張），沒收之，如全部│
│    │安非他命與│或一部不能沒收時，追徵其價額。    │
│    │丙○○之犯│                                  │
│    │行        │                                  │
├──┼─────┼─────────────────┤
│ 十 │犯罪事實欄│處有期徒刑陸月。                  │
│    │內四、所載│                                  │
│    │幫助施用甲│                                  │
│    │基安非他命│                                  │
│    │之犯行    │                                  │
└──┴─────┴─────────────────┘
附表貳：（有罪部分之通訊監察錄音譯文）
┌──┬─────┬───────────────┬───────────┐
│編號│時      間│通  訊  監  察  譯  文  內  容│備                  考│
├──┼─────┼───────────────┼───────────┤
│一  │96年7 月14│ A：0000-000000（乙○○）     │(一)、對應犯罪事實欄一(一)│
│    │日晚間8 時│ B：0000-000000（甲○○）     │    所示之犯罪事實。  │
│    │36分45秒  │                              │(二)、通訊監察譯文容出處│
│    │          │ B：我看你不用去拿了啦、留著去│    ：雲警刑偵一字第09│
│    │          │    跟蔡雞拿比較快。          │    00000000號卷第64頁│
│    │          │ A：我在路上了啦、我為什麼要跟│    。                │
│    │          │    他拿、你昨天不是有跟蔡雞拿│                      │
│    │          │    嗎。                      │                      │
│    │          │ B：拿那些夠用嗎、才500元而已 │                      │
│    │          │    。                        │                      │
│    │          │ A：你還我1000元、最後我身上剩│                      │
│    │          │    下3000元而已ㄟ。          │                      │
│    │          │ B：我是要拿給你去拿那個東西ㄟ│                      │
│    │          │    。                        │                      │
│    │          │ A：不是要還我的喔。          │                      │
│    │          │ B：沒有啦、你說要去拿不夠錢、│                      │
│    │          │    不然我就跑去打電動了。    │                      │
│    │          │ A：你現在到底1000元是要還我的│                      │
│    │          │    嗎。                      │                      │
│    │          │ A：隨便你啦。                │                      │
├──┼─────┼───────────────┼───────────┤
│二  │96年8 月13│ A：0000-000000（乙○○）     │(一)、對應犯罪事實欄一(二)│
│    │日下午5 時│ B：00-0000000（己○○）      │    示之犯罪事實。    │
│    │06分04秒  │                              │(二)、通訊監察譯文容出處│
│    │          │ B：大哥、我阿弟啦。          │    ：雲警刑偵一字第09│
│    │          │ A：你要幹什麼。              │    00000000號卷第73至│
│    │          │ B：想要拿幾張啦。            │    74頁。            │
│    │          │ A：你人在那裡。              │                      │
│    │          │ B：我在土庫這邊。            │                      │
│    │          │ A：你過來阿。                │                      │
│    │          │ B：你說要多用一點給我是真的嗎│                      │
│    │          │    。                        │                      │
│    │          │ A：今天又漲價了、我就在多給你│                      │
│    │          │    一點、就照02這樣好不好。  │                      │
│    │          │ B：嗯。                      │                      │
├──┼─────┼───────────────┼───────────┤
│三  │96年7月22 │ A：0000-000000（乙○○）     │(一)、對應犯罪事實欄二(一)│
│    │日下午2 時│ B：0000-000000（丁○○）     │    所示之犯罪事實。  │
│    │04分50秒  │                              │(二)、通訊監察譯文容出處│
│    │          │ A：你有人有辦法載你去金雞嗎。│    ：雲警刑偵一字第09│
│    │          │ B：有啦、去金雞要找誰。      │    00000000號卷第72頁│
│    │          │ A：阿堯等一下會過去。        │    、96 年度偵字第719│
│    │          │ B：蔡雞有在那邊嗎。          │    號卷第86頁。      │
│    │          │ A：沒有。                    │                      │
│    │          │ B：我是想說要找蔡雞拿一下那個│                      │
│    │          │    。                        │                      │
│    │          │ A：你是要拿硬的還是軟的。    │                      │
│    │          │ B：軟的。                    │                      │
│    │          │ A：等一下拿到錢再說啦。      │                      │
├──┼─────┼───────────────┼───────────┤
│四  │96年7 月22│ A：0000-000000（乙○○）     │(一)、對應犯罪事實欄二(二)│
│    │日晚間8 時│ B：0000-000000（丁○○）     │    所示之犯罪事實。  │
│    │38分17秒  │                              │(二)、通訊監察譯文容出處│
│    │          │ B：你回來了嗎。              │    ：雲警刑偵一字第09│
│    │          │ A：我剛到、因為他叫我去繞一圈│    00000000號卷第72頁│
│    │          │    、怕被人家跟、是人家報給他│    、96年度偵字第719 │
│    │          │    的場所。                  │    號卷第87頁。      │
│    │          │ B：你等一下要趕回來處理一下嗎│                      │
│    │          │    。                        │                      │
│    │          │ A：怎麼了。                  │                      │
│    │          │ B：人家女人在難過啦。        │                      │
├──┼─────┼───────────────┼───────────┤
│五  │96年7月10 │ A：0000-000000（乙○○）     │(一)、對應犯罪事實欄三(一)│
│    │日晚間9 時│ B：0000-000000（丙○○）     │    所示之犯罪事實。  │
│    │04分15    │                              │(二)、通訊監察譯文容出處│
│    │          │ B：阿明我阿合啦、你那個還要用│    ：雲警刑偵一字第09│
│    │          │    嗎。                      │    00000000號卷第68頁│
│    │          │ A：我可能還要在用幾天。      │    、96年度偵字6215號│
│    │          │ B：喔好啦。                  │    卷第10頁、96年度他│
│    │          │ A：你是有要用嗎。            │    字第719 號卷第24頁│
│    │          │ B：我是想說你沒有要用丟在家。│    。                │
│    │          │ A：沒有啦我在用個2-3天就好啦 │                      │
│    │          │    用好我會載去你家還好。    │                      │
│    │          │ B：好啦、你人跑去那裡。      │                      │
│    │          │ A：我就載我孩子去看漁池。    │                      │
│    │          │ B：大哥我問你一下。          │                      │
│    │          │ A：好說。                    │                      │
│    │          │ B：你有辦法處理硬的嗎（指安非│                      │
│    │          │    他命）。                  │                      │
│    │          │ A：誰要的。                  │                      │
│    │          │ B：我啦我自已要的。          │                      │
│    │          │ A：你什麼時後有在用我怎不知道│                      │
│    │          │     。                       │                      │
│    │          │ B：很久了、我這次隔了很久是因│                      │
│    │          │    為朋友在拿給我用的。      │                      │
│    │          │ A：我怕我拿給你我會、、、。  │                      │
│    │          │ B：不會啦你不會煩惱、我就是因│                      │
│    │          │    為不要在去找我那些朋友怕、│                      │
│    │          │    、。                      │                      │
│    │          │ A：等一下好不好、你差不多幾點│                      │
│    │          │    要、。                    │                      │
│    │          │ B：我差不多10點半回去好不好。│                      │
│    │          │ A：10點半喔。                │                      │
│    │          │ B：我打這支電話給你、詳細我們│                      │
│    │          │    在說好不好。              │                      │
│    │          │ A：好。                      │                      │
│    │          │ B：這都是小問題啦。          │                      │
│    │          │ A：好。                      │                      │
│    │          │                              │                      │
├──┼─────┼───────────────┼───────────┤
│六  │96年7 月10│ A：0000-000000（乙○○）     │(一)、對應犯罪事實欄三(一)│
│    │日晚間10時│ B：0000-000000（丙○○）     │    所示之犯罪事實。  │
│    │06分48秒  │                              │(二)、通訊監察譯文容出處│
│    │          │ B：你到了嗎？                │    ：96年度偵字6215號│
│    │          │ A：到了、我在後面這邊。      │    卷第10頁、96年度他│
│    │          │ B：好啦我拿出去。            │    字第719 號卷第24頁│
│    │          │                              │    。                │
├──┼─────┼───────────────┼───────────┤
│七  │96年7 月11│ A：0000-000000（乙○○）     │(一)、對應犯罪事實欄三(二)│
│    │日下午3 時│ B：0000-000000（丙○○）     │    所示之犯罪事實。  │
│    │時32分44秒│                              │(二)、通訊監察譯文容出處│
│    │          │ A：阿合你在那裡。            │    ：雲警刑偵一字第09│
│    │          │ B：我出去在外面工作。        │    00000000號卷第68至│
│    │          │ A：有方便嗎。                │    69 頁、96年度他字 │
│    │          │ B：不要啦我等一下打給你。    │    第719 號卷第25頁。│
│    │          │ A：差不多多久。              │                      │
│    │          │ B：約5-6點。                 │                      │
│    │          │ A：5-6點那邊喔、那時後我人可 │                      │
│    │          │    能在墾地ㄟ、還是看你人在那│                      │
│    │          │    裡、若可以放在你那邊、你就│                      │
│    │          │    電話連絡。                │                      │
│    │          │ B：不然你就看要放在那裡。    │                      │
│    │          │ A：你人在那裡。              │                      │
│    │          │ B：我人在公館ㄟ。            │                      │
│    │          │ A：我到時後我會跟妳說我放在那│                      │
│    │          │    裡、到時後你在去拿。      │                      │
│    │          │ B：你不要拿到公館那邊去ㄟ、我│                      │
│    │          │    是會跟他相殺的。          │                      │
│    │          │ A：不會不會放在大路旁、我會丟│                      │
│    │          │    在我家後面的路邊、我會做個│                      │
│    │          │    明顯的標緻給你看。        │                      │
│    │          │ B：好。                      │                      │
│    │          │ A：杯子（指吸食器）你那邊有嗎│                      │
│    │          │    。                        │                      │
│    │          │ B：有啦。                    │                      │
│    │          │ A：好。                      │                      │
├──┼─────┼───────────────┼───────────┤
│八  │96年7 月11│ A：0000-000000 （乙○○）    │(一)、對應犯罪事實欄三(二)│
│    │日下午5 時│ B：0000-000000 （丙○○）    │    所示之犯罪事實。  │
│    │13分43秒  │                              │(二)、通訊監察譯文容出處│
│    │          │ A：你回去了沒。              │    ：雲警刑偵一字第09│
│    │          │ B ：還沒有。                 │    00000000號卷第69頁│
│    │          │ A：我跟你說在我家後面、我的倉│    、96年度他字第719 │
│    │          │    庫知到吧、我的倉庫對面有一│    號卷第25頁。      │
│    │          │    個抽文寮、在後面有一根路燈│                      │
│    │          │    、台電的燈桿、燈桿的下面有│                      │
│    │          │    一個飲料杯白色的、裡面有一│                      │
│    │          │    只白色大衛杜夫的空盒子、那│                      │
│    │          │    個空殼你拿去、那裡面就有了│                      │
│    │          │    。                        │                      │
│    │          │ B：好。                      │                      │
├──┼─────┼───────────────┼───────────┤
│九  │96年7 月12│ A：0000-000000（乙○○）     │(一)、通訊監察譯文容出處│
│    │日下午2 時│ B：0000-000000（丙○○）     │    ：雲警刑偵一字第09│
│    │09分56秒  │                              │    00000000號卷第69頁│
│    │          │ B：你人在那裡。              │    、96年度偵字第6215│
│    │          │ A：在家。                    │    號卷第11頁。      │
│    │          │ B：你在睡覺喔。              │                      │
│    │          │ A：剛起床啦。                │                      │
│    │          │ B：我想說問你那邊還有嗎。    │                      │
│    │          │ A：你現在人在那裡。          │                      │
│    │          │ B：我在工作。                │                      │
│    │          │ A：現在怎樣。                │                      │
│    │          │ B：我晚上在打給你。          │                      │
│    │          │ A：好。                      │                      │
├──┼─────┼───────────────┼───────────┤
│十  │96年7 月12│ A：0000-000000（乙○○）     │(一)、通訊監察譯文容出處│
│    │日晚間9 時│ B：0000-000000（丙○○）     │    ：雲警刑偵一字第09│
│    │31分49秒  │                              │    00000000號卷第70頁│
│    │          │ A：你沒有了嗎。              │    、96年度他字第719 │
│    │          │ B：沒有了。                  │    號卷第26頁。      │
│    │          │ A：你用那麼兇喔、不好啦。    │                      │
│    │          │ B：會嗎。                    │                      │
│    │          │ A：你這樣算是很兇了、我昨天那│                      │
│    │          │    個拿回去、我用一些其他的拿│                      │
│    │          │    給你、到現在我都還沒有在用│                      │
│    │          │    、你爬上爬下不要這樣始用啦│                      │
│    │          │    合仔。                    │                      │
│    │          │ B：好啦。                    │                      │
│    │          │ A：你真的用的太兇啦、不要用那│                      │
│    │          │    麼兇、不是我怕你用啦、你真│                      │
│    │          │    的要用我再去拿也有        │                      │
│    │          │ B：嗯。                      │                      │
│    │          │ A：你晚上好好的休息我明天一早│                      │
│    │          │    在拿過去給你。            │                      │
│    │          │ B ：好。                     │                      │
├──┼─────┼───────────────┼───────────┤
│十一│96年7 月13│ A：0000-000000（乙○○）     │(一)、對應犯罪事實欄四所│
│    │日下午6 時│ B：0000-000000（丙○○）     │    示之犯罪事實。    │
│    │04分42秒  │                              │(二)、通訊監察譯文容出處│
│    │          │ A：我在街上等、有我就跟你說了│    ：雲警刑偵一字第09│
│    │          │    、你又吃完了、你動作很快ㄟ│    00000000號卷第70頁│
│    │          │    。                        │    、96年度他字第719 │
│    │          │ B：那有。                    │    號卷第26至27頁。  │
│    │          │ A：給你的東西雖然不是很多、但│                      │
│    │          │    是我才吃三口而已、真的、我│                      │
│    │          │    沒有騙你、我怕說現在東西不│                      │
│    │          │    好拿。                    │                      │
│    │          │ B：喔。                      │                      │
├──┼─────┼───────────────┼───────────┤
│十二│96年7 月13│ A：0000-000000（乙○○）     │(一)、對應犯罪事實欄四所│
│    │日晚間9 時│ B：0000-000000（丙○○）     │    示之犯罪事實。    │
│    │29分28秒  │                              │(二)、通訊監察譯文容出處│
│    │          │ A：我在等他打電話給我、他說要│    ：96年度他字第719 │
│    │          │    晚一點差不多要11-12 點這邊│    號卷第27頁。      │
│    │          │    勒。                      │                      │
│    │          │ B：好。                      │                      │
│    │          │ A：我拿到就馬上打電話給你啦。│                      │
│    │          │ B：好。                      │                      │
├──┼─────┼───────────────┼───────────┤
│十三│96年7 月16│ A：0000-000000（乙○○）     │(一)、對應犯罪事實欄三(三)│
│    │日晚間7 時│ B：0000-000000（丙○○）     │    所示之犯罪事實。  │
│    │48分50秒  │                              │(二)、通訊監察譯文容出處│
│    │          │ A：你要出來嗎。              │    ：雲警刑偵一字第09│
│    │          │ B：都可以啦。                │    00000000號卷第70頁│
│    │          │ A：你那邊還有嗎。            │    、96年度他字第719 │
│    │          │ B：我沒有了。                │    號卷第28頁。      │
│    │          │ A：你手上還有嗎。            │                      │
│    │          │ B：我手上沒有了。            │                      │
│    │          │ A：我手上也沒有了、我要回去家│                      │
│    │          │    裡拿。                    │                      │
│    │          │ B：不然沒有關係啦。          │                      │
│    │          │ A：沒有關係啦不然我先幫你找人│                      │
│    │          │    問問看、我在分局前那個全家│                      │
│    │          │    等你啦。                  │                      │
│    │          │ B：好。                      │                      │
├──┼─────┼───────────────┼───────────┤
│十四│96年7 月17│ A：0000-000000（乙○○）     │(一)、對應犯罪事實欄三(三)│
│    │日上午4 時│ B：0000-000000（丙○○）     │    所示之犯罪事實。  │
│    │06分14秒  │                              │(二)、通訊監察譯文容出處│
│    │          │ A：怎麼了。                  │    ：雲警刑偵一字第09│
│    │          │ B：怎麼不會凝固。            │    00000000號卷第71頁│
│    │          │ A：這次的水份比較多、沒有關係│    、96年度他字第719 │
│    │          │    的、那個烤下去吃不要緊啦。│    號卷第28頁。      │
│    │          │ B：比較有煙吧、烤下去有煙是不│                      │
│    │          │    是。                      │                      │
│    │          │ A：有煙嗎。                  │                      │
│    │          │ B：還不知道、我在等他凝固都還│                      │
│    │          │    沒凝固呀。                │                      │
│    │          │ A：沒有關係啦、你就繼續再跟他│                      │
│    │          │    烤下去、多烤一次沒關係啦、│                      │
│    │          │    你就不要滴太多、可惜啦。  │                      │
│    │          │ B：喔、好。                  │                      │
├──┼─────┼───────────────┼───────────┤
│十五│96年7 月19│ A：0000-000000 （乙○○）    │(一)、對應犯罪事實欄三(四)│
│    │日上午9 時│ B：0000-000000 （丙○○）    │    所示之犯罪事實。  │
│    │33分21秒  │                              │(二)、通訊監察譯文容出處│
│    │          │ B：你今天有去工作嗎。        │    ：96年度他字第719 │
│    │          │ A：沒有。                    │    號卷第31頁。      │
│    │          │ B：你那邊還有嗎。            │                      │
│    │          │ A：要晚一點、下午才要去拿。  │                      │
│    │          │ B：好啦。                    │                      │
│    │          │ A：我拿回來再打電話給你。    │                      │
├──┼─────┼───────────────┼───────────┤
│十六│96年7 月22│ A：0000-000000 （乙○○）    │(一)、對應犯罪事實欄三(五)│
│    │日下午3 時│ B：0000-000000 （丙○○）    │    所示之犯罪事實。  │
│    │36分29秒  │                              │(二)、通訊監察譯文容出處│
│    │          │ A：你在那裡。                │    ：雲警刑偵一字第09│
│    │          │ B：我在家。                  │    00000000號卷第71頁│
│    │          │ A：你那邊還剩多少。          │    、96年度他字第719 │
│    │          │ B：你是說錢還是東西。        │    號卷第32頁。      │
│    │          │ A：東西啦。                  │                      │
│    │          │ B：還有阿、剩下約二泡左右。  │                      │
│    │          │ A：留一個給我。              │                      │
│    │          │ B：好。                      │                      │
│    │          │ A：我等一下在打給你、還是你要│                      │
│    │          │    過來金雞。                │                      │
│    │          │ B：我有過去在打給你啦。      │                      │
└──┴─────┴───────────────┴───────────┘
附表：（無罪部分之通訊監察錄音譯文）
┌──┬─────┬────────────────┬───────────┐
│編號│時      間│通  訊  監  察  譯  文  內  容  │備                  考│
├──┼─────┼────────────────┼───────────┤
│一  │96年7 月20│ A：0000-000000 （乙○○）      │(一)、對應如起訴書附表編│
│    │日晚間10時│ B：0000-000000 （戊○○）      │    號2 所示之犯罪事實│
│    │52分00秒  │                                │    。                │
│    │          │ A：你在那裡。                  │(二)、通訊監察譯文容出處│
│    │          │ B：我要回去了。                │    ：雲警刑偵一字第09│
│    │          │ A：我問你喔、我如果晚上去處理  │    00000000號卷第65頁│
│    │          │    回來你明天有辦法幫我處理一  │    、96年度偵字6215號│
│    │          │    些掉嗎。                    │    卷第42至43頁。    │
│    │          │ B：什麼。                      │                      │
│    │          │ A：明天啦、石頭（安非他命）。  │                      │
│    │          │ B：怎麼了。                    │                      │
│    │          │ A：有辦法幫我分攤掉一些嗎。    │                      │
│    │          │ B：說真的啦、我的客戶就很少阿  │                      │
│    │          │    。                          │                      │
│    │          │ A：就這一次啦、我量也會多一些  │                      │
│    │          │    給你啦。                    │                      │
│    │          │ B：你叫迷樂阿、他人面比較多阿  │                      │
│    │          │    。                          │                      │
│    │          │ A：我就跟他發生口角你沒有聽他  │                      │
│    │          │    說嗎。                      │                      │
│    │          │ B：那有什麼關係、我跟你說啦、  │                      │
│    │          │    像滬綺那個也沒錢啦、阿慶也  │                      │
│    │          │    沒錢啦、我這陣子認識的也都  │                      │
│    │          │    沒有錢。                    │                      │
│    │          │ A：這樣喔、這樣我就懶的去了。  │                      │
│    │          │ B：阿明你身上有錢嗎。          │                      │
│    │          │ A：我就是要去處理錢不夠阿。    │                      │
│    │          │ B：喔。                        │                      │
├──┼─────┼────────────────┼───────────┤
│二  │96年7 月21│ A：0000-000000 （乙○○）      │(一)、對應如起訴書附表編│
│    │日晚間12時│ B：0000-000000 （戊○○）      │    號2 所示之犯罪事實│
│    │08分01秒  │                                │    。                │
│    │          │ B：你不是說要拿線過來。        │(二)、通訊監察譯文容出處│
│    │          │ A：我又沒有跟你確定說是今天、  │    ：雲警刑偵一字第09│
│    │          │    我不是有跟你說不是今天就是  │    00000000號卷第66頁│
│    │          │    明天。                      │    、96年度偵字6215號│
│    │          │ B：好啦、我是順便問一下啦。    │    卷第43頁。        │
│    │          │ A：今晚9點、我處理一些電線讓   │                      │
│    │          │    你先交差。                  │                      │
│    │          │ B：好啦、隨便。                │                      │
│    │          │ A：我問你喔、你那邊還有硬的嗎  │                      │
│    │          │   （安非他命）。               │                      │
│    │          │ B：沒有ㄟ。                    │                      │
│    │          │ A：你要不要幫我處理、分攤一些  │                      │
│    │          │    。                          │                      │
│    │          │ B：ㄛ、、、                    │                      │
│    │          │ A：說真的我也不是說要跟你賺啦  │                      │
│    │          │    。                          │                      │
│    │          │ B：我知道啦。                  │                      │
│    │          │ A：我本錢就這樣、我要拼一條然  │                      │
│    │          │    後要去整批的回來啦、看你要  │                      │
│    │          │    不捧償一下啦、我一個算你70  │                      │
│    │          │    00元。                      │                      │
│    │          │ B：等我回來啦。                │                      │
│    │          │ A：你回來要多久。              │                      │
│    │          │ B：很快啦。                    │                      │
├──┼─────┼────────────────┼───────────┤
│三  │96年8 月12│ A：0000-000000（乙○○）       │(一)、對應如附表編號2 所│
│    │日晚間8 時│ B：0000-000000（戊○○）       │    示之犯罪事實。    │
│    │44分43秒  │                                │(二)、通訊監察譯文容出處│
│    │          │ A：有沒有。                    │    ：雲警刑偵一字第09│
│    │          │ B：沒有辦法啦。                │    00000000號卷第66頁│
│    │          │ A：你這樣我就難過了、我給你方  │    、96年度偵字6215號│
│    │          │    便你也要給我方便一下、我等  │    卷第48頁。        │
│    │          │    一下要下去不夠錢、現在東西  │                      │
│    │          │    又漲價、現在我差了四、五仟  │                      │
│    │          │    、我身上剩下三萬多已經不、  │                      │
│    │          │    我身上剩下三萬多已經不太夠  │                      │
│    │          │    了、拿少又差更多。          │                      │
│    │          │ B：好啦、我問看看啦。          │                      │
│    │          │ A：不然我是不會跟你說的。      │                      │
│    │          │ B：好啦。                      │                      │
└──┴─────┴────────────────┴───────────┘


司法院資訊處製作；財團法人民間司法改革基金會備份。
